【裁判字號】    97,上重訴,6
【裁判日期】    970415
【裁判案由】    違反毒品危害防制條例
【裁判全文】
臺灣高等法院臺中分院刑事判決         97年度上重訴字第6號
上  訴  人
即  被  告  丁○○
                    (現於臺灣臺中女子監獄執行)
選任辯護人  王世勳  律師
上  訴  人
即  被  告  甲○○
選任辯護人  李思樟  律師
上列上訴人因違反毒品危害防制條例案件，不服臺灣彰化地方法
院96年度訴字第1555號中華民國96年11月23日第一審判決（起訴
案號：臺灣彰化地方法院檢察署96年度偵字第4519號），提起上
訴 (原判決關於被告丙○○部分已撤回上訴確定)，本院判決如
下：
    主  文
原判決關於丁○○、甲○○部分撤銷。
丁○○所犯如附表二編號1至23所示之販賣第一級毒品罪，皆累
犯，各處如附表編號1至23所示之刑。應執行有期徒刑貳拾貳年
，扣案如附表一編號3至8所示之物品，均沒收；如附表二編號1
至23所示之販賣第一級毒品所得金錢，各應依表載方式沒收。
甲○○所犯如附表二編號24至27所示之販賣第一級毒品罪，各處
如附表編號24至27所示之刑。應執行有期徒刑拾陸年，扣案如附
表一編號1所示之第一級毒品海洛因，均沒收銷燬之；附表一編
號2至7所示之物品，均沒收；如附表二編號24至27所示之販賣第
一級毒品所得金錢，各應依表載方式沒收。
    事  實
一、丁○○（原姓名為黎雅惠，於民國91年3月8日更名，相與電
    話聯絡購毒者多以「婷婷」、「姐仔」、「嫂仔」或「二嫂
    」稱呼）前有多起施用毒品案件，其中於91年5月5日所犯施
    用第一級毒品罪案件，經臺灣南投地方法院於92年3月13 日
    以91年度訴字第716號刑事判決處有期徒刑8月確定，而於93
    年9月27日執行完畢 (其餘案件所處之刑，或已經執行完畢
    滿5年，或尚未執行完畢，不構成累犯)。其明知海洛因係屬
    於毒品危害防制條例第2條第2項第1款所規定之第一級毒品
    ，不得非法持有、販賣，竟基於販賣第一級毒品海洛因以營
    利之犯意，而於95年11及96年2月間 (農曆前過年之前)以其
    所有如附表一編號8所示門號0000000000號之手機，向某不
    詳真實姓名年籍之男子以每錢新臺幣（下同）2萬5千元至3
    萬元販入若干數量之海洛因後，先行單獨分裝販賣予詹東濬
    、賴瑞麒 (其販賣之時間、地點、方式及所得金額，詳見附
    表二編號1、3所示）。其後，又於96年2月初 (約農曆年過
    年前一週左右)，則與受僱為其照顧嬰兒之丙○○ (已據原
    審法院於96年11月23日以96年度訴字第1555號判處有期徒刑
    17年確定在案)基於販賣第一級毒品海洛因以營利之犯意聯
    絡與行為分擔，而分別於附表二編號2、4至23所示時、地，
    販賣第一級毒品海洛因予詹東濬、賴瑞麒、李敘樟、陳景堂
    、陳姿賢及自稱「小貞」者等人 (其販賣之時間、地點、方
    式及所得金額，詳見附表二編號2、4~23所示）。
二、甲○○前有違反槍砲彈藥刀械管制條例案件 (經判處徒刑，
    已執行完畢滿5年，不構成累犯)。其明知海洛因係屬於毒品
    危害防制條例第2條第2項第1款所規定之第一級毒品，不得
    非法持有、販賣，竟基於與丙○○共同販賣第一級毒品海洛
    因以營利之犯意聯絡與行為分擔，於附表二編號24至27所示
    時間，地點，因丙○○臨時無暇接洽毒品買賣事宜，而受丙○○之委託，將第一級毒品海洛因交付予前來交易之詹東濬
    及李敘樟2人，並收取價金 (其販賣之時間、地點、方式及
    所得金額，詳見附表二編號24至27所示）。
三、嗣經彰化縣警察局北斗分局據報，依臺灣彰化地方法院檢察
    署檢察官核發之通訊監察書，對門號0000000000號行動電話
    為通信監察，發覺有聯繫買賣毒品之情事，乃於96年5月8日
    下午5時40分許至彰化縣北斗鎮○○里○○路58巷22號查獲
    ，當場扣得如附表三所示之海洛因17包、手機2具、電子磅
    秤1個、鏟管1支、湯匙2支、分裝袋1包及其他與本案丁○○
    、甲○○犯罪無關之物品。
四、案經彰化縣警察局北斗分局報請臺灣彰化地方法院檢察署檢
    察官偵查起訴。
    理  由
一、證據能力說明：(一)被告以外之人於偵查中向檢察官所為陳述
    ，除顯有不可信之情況者外，得為證據，刑事訴訟法第159
    條之1第2項定有明文。蓋依現階段刑事訴訟法規定檢察官代
    表國家偵查犯罪、實施公訴，依法其有訊問被告、證人及鑑
    定人之權，證人、鑑定人且須具結，而實務運作時，檢察官
    偵查中向被告以外之人所取得之陳述，原則上均能遵守法律
    規定，不致違法取供，其可信度極高。職是，本案被告以外
    之人即丙○○、詹東濬、廖宏振、李敘樟、劉麗娟、陳景堂
    、陳姿賢、陳昆南等人於偵查中已具結而為證述，且查無證
    據證明上開證述有何顯不可信之情況，其等於偵查中之證言
    自具有證據能力。(二)被告以外之人於審判外之陳述，雖不符
    合刑事訴訟法第159條之1至第159條之4之規定，但經當事人
    於審判程序同意作為證據，法院審酌該言詞陳述或書面陳述
    作成時之情況，認為適當者，亦得為證據。再者，當事人、
    代理人或辯護人於法院調查證據時，知有第159條第1項不得
    為證據之情形，而未於言詞辯論終結前聲明異議者，視為有
    前項之同意，同法第159條之5定有明文。本案證人即共犯丙○○、詹東濬、李敘樟、劉麗娟、賴瑞麒、陳景堂、陳姿賢
    、陳昆南等人於警詢之陳述，當事人於本院審理時均表示不
    爭執其證據能力，本院審酌前開證人於警詢中係就渠等親身
    見聞經歷之事實而為陳述，核無違法取證及證明力明顯過低
    之瑕疵，認為適當，均得作為證據。(三)按有事實足認被告或
    犯罪嫌疑人有最輕本刑為3年以上有期徒刑之罪嫌，並危害
    國家安全或社會秩序情節重大，而有相當理由可信其通訊內
    容與本案有關，且不能或難以其他方法蒐集或調查證據者，
    得發通訊監察書。通訊監察書，偵查中由檢察官依司法警察
    機關聲請或依職權核發，審判中由法官依職權核發，通訊保
    障及監察法第5條第1項第1款、第2項定有明文。查警方乃依
    據臺灣彰化地方法院檢察署檢察官核發之通訊監察書，而對
    門號0000000000號行動電話為通信監察，有卷附臺灣彰化地
    方法院檢察署96年度彰檢榮敏聲監字第000114號通訊監察書
    及通訊監察書電話附表可憑 (見警卷第51~52頁)，而該通訊
    監察之錄音，並經執行通訊監察之員警轉製作成譯文表，有
    詳載聲監案號、監察電話及通話對象、通話時間及內容等資
    料之譯文表附卷可參，是該譯文表既係依合法通訊監察之錄
    音所轉載，依刑事訴訟法第159條之5規定，應認本案此部分
    電話監聽及其譯文具有證據能力。
二、訊據被告被告丁○○、甲○○2人均矢口否認有被訴之販賣
    第一級毒品海洛因犯行。(一)被告丁○○辯稱：伊並不認識賴
    瑞麒、李敘樟、陳景堂、陳姿賢等購毒者，而詹東濬與伊之
    間曾有金錢糾紛，而故意為不實陳述。伊於96年1月10日生
    產後，在彰化縣北斗鎮○○里○○路58巷22號夫家「坐月子
    」，而後，於同年3月即獨居在「遠東汽車旅館」，並同年4
    月4日並至草屯療養院戒毒，隨後於同年4月11日入監服刑，
    不可能於96年3月後，尚以門號0000000000號行動電話販賣
    毒品。且證人廖宏振、陳景堂、陳姿賢亦均證述不認識伊，
    不曾向伊購買毒品，顯見其等購買毒品，皆係向共犯丙○○
    個人為之，與伊無關，而證人詹東濬、賴瑞麒、李敘樟等人
    證詞，前後不符，自不能採信云云。(二)被告甲○○則辯稱：
    伊曾受丙○○之拜託，拿物品交給前來取貨之人，但該物品
    用衛生紙包著，伊並不知道內容為何，亦無收取金錢云云。
三、經查：(一)(1)證人詹東濬於96年5月13日警詢時陳稱：「施用
    毒品『4號』。我是向綽號『嫂子』『阿如』及『阿尚 (台
    語沿用日語對對年長者之尊稱)』」、「我自95年12月中開
    始向『嫂子』購買海洛因，最後一次在96年2月底 (即農曆
    過年後)在她家（北斗鎮○○路58巷22號），購買金額為．
    ．．500元」、「我每次均是撥打『嫂子』所持用之行動電
    話0000000000號電話，先跟她說我要過去她家找她，到她家
    後將欲買『4號』海洛因的錢交給她，她即會拿海洛因給我
    」、「交易成功約4、5次，每次交易金額500元，總計2000
      元」、「我自96年2月底至『嫂子』她家欲購買毒品，卻
    沒見到嫂子，即轉向同樣居住於該處綽號『阿如』購買海洛
    因，最後一次在96年4月初」、「我每次均撥打『阿如』持
    用之0000000000號電話，先跟她說我要過去她家找她，到她
    家後將欲買『4號』海洛因的錢交給她，她即會拿海洛因給
    我」、「交易成功約5、6次，每次交易金額500元，總計約
    300 0元」、「『阿尚』即『嫂仔』的婆婆，我自96年4月初
    至『阿如』住處欲購買毒品，．．．阿如不在，．．交代『
    阿尚』賣海洛因給我，我僅向她購買1次金額500元」、「 (
    與被告甲○○交易毒品成功之情形？)毒品交易成功僅1次，
    交易金額500元」等語，並分別指認「嫂子」即是被告丁○○、「阿如」即是共犯丙○○，而「阿尚」為被告甲○○無
    訛在卷 (見第0000000000號警卷第45~48頁、第51頁)；而於
    96年5月13日檢察官偵訊時亦結證陳稱：其於96年3月12日20
    時49分許以0000000000號行動電話撥入門號0000000000 號
    行動電話，當時與其對話者係「嫂仔」即被告丁○○，其於
    警詢時所稱「嫂仔」「阿如」「阿尚」分別係被告丁○○、
    共犯丙○○及被告甲○○，伊自95年12月份開始，最後一次
    是在96年4月初的時候，詳細的次數、時間如警詢時所述等
    語 (見第4519號偵查卷第126~127頁)；又於96年10月17日原
    審審理時復證稱：伊自95年12月開始至96年2月份，是向被
    告丁○○購買毒品海洛因，每包500元，其後，則向丙○○
    購買，亦曾直接向被告甲○○拿過海洛因等語，並當場指認
    被告丁○○無訛，又稱被告丁○○與丙○○之聲音伊可以區
    辨很清楚等情在卷 (見原審卷(二)第31~32頁)。佐以卷附通訊
    監察譯文內容，證人詹東濬確曾於96年3月12日20時49分許
    ，以0000000000號行動電話撥入門號0000000000號行動電話
    與被告丁○○對話如下：「丁○○：喂。」「詹東濬：我擱
    2分鐘到樓下喔！」等語，而詹東濬於警詢時亦證述：該通
    電話係向「嫂子」即被告丁○○購買海洛因，該次交易有成
    功，金額為五百元等語 (見第0000000000號警卷第47頁)。
    堪認證人詹東濬上開有關購買第一級毒品海洛因之證述，非
    屬虛構。(二)(1)證人賴瑞麒於96年4月25日警詢時證稱：「向
    一名綽號『姐仔』購買毒品，每次買500元至2000元不等，
    從96年1月份開始向『姐仔』共購買毒品大約40至50次以上
    ，都是以溪州鄉及北斗鎮之公共電話撥打其行動電話0000
    000000號購買，都是到北斗鎮○○路58巷22號其住處前交易
    」、「 (監聽電話號碼0000000000，時間96年3月3日上午11
    時53分、14時51分、16時50分、20時27分、96年3月4日上午
    11時41分、96年3月5日上午11時21分所通話之內容代表何意
    思？）這些通話的內容意思是代表我要向她購買毒品」、「
    ．．．都有交易成功，每次都是一手交錢一手交毒品，由綽
    號姐仔將海洛因交給我」、「約1至2天向她購買毒品海洛因
    1次。最後1次向她購買海洛因，是在96年4月20日詳細時間
    我已忘記，在彰化縣北斗鎮○○里○○路58巷22號其住處前
    交易成功」、「96年1月份是向丁○○購買海洛因施用，而
    自96年2月份起開始向丙○○購買海洛因施用，而她們二個
    我都稱呼為『姐仔』」等語 (見第0000000000號警卷第30~3
    2頁)，並指認被告丁○○及共犯丙○○即是販毒之人無訛在
    卷 (見第0000000000號警卷第31頁、第41頁)。(2)證人廖宏
    振於96年5月9日檢察官偵訊中結證稱：伊從96年3月初開始
    施用毒品海洛因至4月中止，是向「姐仔」購買海洛因，都
    是和賴瑞麒合買，約3、4天買1次，合買1千元，約買了11次
    ，都是去舜耕路拿毒品，在門口交易，由賴瑞琪過去拿等語
    (見第4519號偵查卷第40~41頁)。(3)稽之卷附96年3月3日迄
    於同月22日間之通信監察譯文，各該門號電話與門號000000
    0000行動電話間之通話內容，確有反覆多次：「喂！姐仔喔
    」、「我阿麒啦」「我要還妳5百，差不多5分鐘到」、「我
    要還妳1千啦」、「還妳2千」等話語，該該通信監察譯文在
    可稽 (見第0000000000號警卷第35~40頁)。(三)(1)證人李敘樟
    於96年5月10日警詢時陳稱：其分別於96年4月3日下午7時53
    分、96年4月6日上午9時8分以門號00-0000000號住宅電話撥
    打門號0000000000號行動電話向共犯丙○○各購買3000元及
    5000元之海洛因；伊除向共犯丙○○購買毒品海洛因外，並
    曾於於96年3月底前往彰化縣北斗鎮○○里○○路58巷22號
    向綽號「姐仔」之被告丁○○購買海洛因3次，每次購買1千
    元至2千元，還曾於5月初至同址向綽號「老查某仔 (台語意
    指年老之婦女)」之被告甲○○購買海洛因3次，其中4千元
    、2千元及1千元各1次，每次都有一手交錢一手交毒品，交
    易成功等語 (見第000000 0000號警卷第69~7 1頁)；而於96
    年5月10日檢察官偵訊時結證稱：其夫妻皆有施用毒品海洛
    因，其警詢時所稱之「姐仔」「少年姐仔」「老查某」即分
    別為被告丁○○、共犯丙○○及被告甲○○三人無訛，而購
    買毒品之次數如同警詢時所陳述等語在卷 (見第4519號偵查
    卷第61~62頁)。(2)證人即李敘樟之妻劉麗娟於96年5月9日警
    詢時陳稱：伊施用之毒品海洛因都是伊先生李敘樟以家中00
    0000000電話撥打00000000 00號行動電話聯繫姐仔購買的，
    都是到北斗鎮○○路「ＯＫ」便利商店旁道路「姐仔」住處
    購買，共交易4至5次等語 (見第0000000000號警卷第25~26
    頁)，而經警帶同其前往指認所稱毒品交易地點（姐仔住處
    ），確係彰化縣北斗鎮○○里○○路58巷22號無訛，有拍攝
    照片1幀在卷可稽 (見第000 0000000號警卷第28頁)；復於9
    6年5月9日檢察官偵訊時證稱：伊有跟先生即李敘樟前往購
    買30 00元及4000元各1次，其餘各次是由李敘樟獨自前往購
    買，買來的毒品係伊夫妻二人合用，都是由伊先生出面買的
    ，都是透過窗戶交易等語 (見第4519號偵查卷第44頁)。(3)
    稽之上揭門號00-0000000號住宅電話之申裝地址確係在證人
    李敘樟之住所處，申設名義人即為李敘樟之父親李丁桃等情
    ，亦有電話客戶基本資料查詢表在卷可憑 (見第4519號偵查
    卷第59頁)，並經證人李敘樟證述無訛在卷。又該門號住宅
    電話與門號0000000000行動電話間，分別在96年4月3日下午
    7時53分及96年4月6日上午9時8分之通話內容，確有：「喂
    ！3張」、「5張啦」「創卡速勢仔啦 (台語意指：『裝配較
    完善』之意)」等話語，有卷附通信監察譯文可稽 (見第
    0000000000號警卷第58頁)，益見證人李敘樟及劉麗娟所述
    各節，信實有據。(四)(1)證人陳景堂於96年5月10日警詢時陳
    述：「（你有無施用毒品？是何種毒品？向何人所購買？價
    格？從何時起開始購買？如何聯絡？何處交易？）有、只有
    施用海洛因，向1名綽號『姐仔』、『二嫂』之女子購買毒
    品海洛因、每次都只購買5佰元及1仟元，從96年3月底開始
    向『姐仔』、『二嫂』共購買6至7次、都是以我家的市內電
    話號碼00-0000000及公共電話撥打其行動電話0000 000000
    號購買，只有1次『姐仔』不在家，叫我至彰化縣永靖鄉○○路旁興農超市交易毒品海洛因，其餘都是到彰化縣北斗鎮
    ○○里○○路58巷22號住處門口前，由門口紗窗的小破洞一
    手交錢一手交毒品，大部份都有交易成功。」、「（經警方
    提示監察譯文表編號1至2號．．．監聽電話號碼0000
    -00000 0，電話內容所代表的意思為何？）這些通話內容的
    意思是代表我要向她購買毒品。」、「（你說要向他購買毒
    品是否有交易成功？）均有交易成功。」、「（你平均都多
    久的時間向綽號「姐仔」或『二嫂』之女子購買毒品海洛因
    ？最後一次與綽號『姐仔』或『二嫂』之女子購買毒品海洛
    因交易成功係何時？在何地交易？）約1星期向她購買1次毒
    品海洛因5佰至1仟元之價格毒品量。最後1次向他購買毒品
    海洛因，是在96年5月7日下午5時左右，在其住處前交易成
    功。」、「（現警方提供4張照片由左至右編號1至4號，經
    你指認，其中為何人販賣毒品給你？）是編號1之女子販賣
    毒品海洛因給我的。」、「（經查編號1號、綽號『姐仔』
    或『二嫂』女子之真實姓名年籍資料為丙○○．．．你是否
    認識？是否為販賣毒品海洛因予你之人？）我認識。是的。
    」、「（經警方提示監察譯文表編號1至2號，時間為96年3
    月30日6時6分，．．．監聽電話號碼0000000000，電話內容
    所代表的意思為何？）該通電話內容是丙○○約我在永靖鄉
    興農超市交易毒品，而我前往興農超市所騎乘之50cc輕型機
    車是我於96年3月30日早上5時30分左右，在北斗鎮○○路環
    球影視旁趁車主車鑰匙未取下時，即將該機車竊走。」、「
    （經警方提示監察譯文表編號2，於96年4月13日21時45分及
    96年4月16日23時0分．．．，監聽電話號碼0000000000，電
    話內容自稱為瓠仔女朋友之女子係何人？）該名女子綽號叫
    『小咪』。」、「（綽號『小咪』女子真實姓名年籍資料你
    是否知道？）我不知道，我只知道她綽號叫『小咪』。」、
    「（經警方提示姓名陳姿賢．．．之照片供你指認，是否為
    你所稱綽號『小咪』之女子？）是的。」、「（監察譯文中
    自稱綽號『瓠仔』是何人？）是我本人。」等語 (見第45
    19號偵查卷第65~ 66頁、第68~69頁）；而於96年5月10日檢
    察官偵訊亦證述：「（000000000電話是何人所有？）是我
    家裡的電話。」、「（家前還有何人有在施用毒品？）沒有
    ，只有我。」、「（警方提示給你的監聽譯文，是否為你購
    買毒品之內容（提示）？）是。」、「（在警局所指認的照
    片是否你所謂的『姐仔』或『二嫂』（提示）？）是。」、
    「（跟丙○○買過幾次毒品？）大概6、7次，都是買海洛因
    ，並沒有買安非他命，最後1次是在96年5月7日晚上6、7時
    許跟她買的。」等語 (見第4519號偵查卷第77~78頁)。(2)證
    人陳姿賢於96年5月11日警詢時陳述：「我的綽號叫小咪，
    我平時是使用0000000000，申登人是陳昆南，我已使用約2
    個月了。」、「（0000000000、00000000000支電話是何人
    所有？申登人為何人？平南何人在使用？）是我朋友陳昆南
    所有，申登人是陳昆南，平時0000000000是我在使用，0000
    000000是我朋友陳昆南在使用。」、「（妳有無施用毒品？
    是何種毒品？向何人所購買？價格為何？從何時起開始瞱買
    ？如何聯絡？何處交易？）我有施用海洛因毒品，都是向綽
    號二嫂之人所購買。以新臺幣500元向她購買1小包。．．．
    我都是打電話向她購買，到她位於彰化縣北斗鎮○○里○○
    路的住宅，從窗戶的隙縫跟她交易。」、「（經警方提示監
    察譯文表，．．．監聽電話號碼00 00000000，時間96年3月
    19日14時44分，由0000000000與00 00-000000電話對話內容
    ：「喂，二嫂。是。我差不多2分鐘到。好。」代表何意思
    ？通話的對象是何人？）是我朋友小貞借我的電話，打給綽
    號二嫂之人說要到其住處購買毒品對話，通話的對象是綽號
    二嫂之人。」、「（本次交易有無成功？購買數量為何？）
    有。是我朋友小貞以新臺幣500元向她購買1小包海洛因。」
    、「（經警方提示監察譯文表，．．．監聽電話號碼0000-0
    00000，時間96年3月20日10時20分，由0000000000與000000
    0000電話對話內容：「喂，二嫂喔？嗯。我等下要拿5百過
    去還你喔。好」代表何意思？）是我朋友小貞借我的電話，
    打給綽號二嫂之人說要到其住處購買毒品貫話，通話的對象
    是綽號二嫂之人。」、「（本次交易有無成功？）有。是我
    朋友小貞以新臺幣500元向她購得1小包海洛因。」、「（妳
    綽號小貞的朋友真實姓名年籍為何？如何聯絡？）我不知道
    。無法聯絡。都是綽號小貞的朋友自己來找我的。」、「（
    經警方提示監察譯文表，．．．監聽電話號碼0000 000000
    ，時間96年3月21日00時40分，由0000000000與00000 00000
    電話對話內容：「喂，二嫂喔？是。阿貞啦。啊？貞啦。是
    。我拿5百過去給你，妳呷我夾下去發燒的藥。喔。」代表
    何意思？通話的對象？）是我要到綽號二嫂之人住處購買毒
    品，通話的對象是丙○○。」、「（本次交易有無成功？）
    有。是我以新臺幣500元向她購買1小包海洛因。」、「（經
    警方提示監察譯文表，．．．監聽電話號碼00000000 00，
    時間96年3月22日21時32分，由0000000000與000000000 0電
    話對話內容：「喂，嫂仔喲？是。我小貞啦。我3分鐘到。
    好。」代表何意思？通話的對象？）是我朋友小貞借我的電
    話，打電話給綽號二嫂之人說要到其住處購買毒對話，通話
    對象是綽號二嫂之人。」、「（本次交易有無成功？）有。
    是我朋友小貞以新臺幣500元向她購買1小包海洛因。」、「
    （電話內容所稱阿貞是何人？）除了96年3月21日那次是我
    假借我朋友小貞的名義打的之外，其餘3次都是我朋友小貞
    借我的電話打的。」、「（妳朋友小貞借妳的電話，打給綽
    號二嫂之人購買毒品時，妳是否在場？電話對話內容妳是否
    知道？）我都在場。電話對話內容我都知道。」、「（妳向
    綽號二嫂之人共購買毒品幾次？交易總金額為何？有無當面
    一手交錢一手交毒品？交易有無成功？）共購買海洛因毒品
    2次。交易總金額共新臺人幣1000元。都當面一手交錢一手
    交毒品。交易有成功。」、「（現警方提示4張照片由左至
    右編號1至4號，經妳指認其中何人為妳所稱二嫂之人？）綸
    號1之人就是我所稱二嫂之人。」「（經妳指認編號1號，經
    查為丙○○．．．是否就是妳向她購買毒品海洛因之人？）
    是。」、「（妳如何知道丙○○在販賣毒品？）因我朋友小
    貞借我電話，打給丙○○在購買毒品，所以我才知道。」 (
    見第4519號偵查卷第96 ~99頁)；而於96年5月11日檢察官偵
    訊中證述：「（你的電話？）0000000000，是向男朋友陳昆
    南借的，我從3月開始借的。」、「（是否有向丙○○買過
    海洛因？）是，我買過2次，我都叫他『二嫂』。」、「（
    他的電話？）000000000 0，電話我還記得。」、「（情形
    為何？）2次都買500元，第1次是在3月21日，那是我自己打
    電話的，第2次是4月底，這1次我是打公共電話，我都是去
    丙○○家中透過窗戶拿的，因為有1次丙○○叫我幫她買飲
    料，我有拿進去給她，所以我有看得到她。」、「（提示3
    月21、22日譯文）有何意見？）小貞是我朋友，3月21日那1
    次是我借她的名字拿海洛因，其他就是她自己講的，我們是
    同事，上班認識的，小貞並不是吳曉貞。」、「（公共電話
    是那裡的電話？）北斗家商附近的，我只有說我要過去找她
    ，我在電話中並沒有說我是誰，到她家門口再叫『二嫂』，
    她就會和我交易。」等語 (見第4519號偵查卷第1113~1 14
    頁)。(3)上開證人陳景堂及陳姿賢關於陳景堂、陳姿賢及「
    小貞」者分別向丙○○購買第一級毒品海洛因之證述內容，
    均甚為具體明確，且核與卷附通信監察譯文之對話內容相吻
    合 (分見第4519號偵查卷第74~75頁、第103頁)。又證人陳
    景堂陳稱：伊用以聯絡購買毒品之門號00-0000000號住宅電
    話係其父親陳森源所申設；而證人陳姿賢證述：伊本人及友
    人「小貞」曾使用聯絡購毒之門號0000000000號及000000
    00 00號行動電話皆為其男友陳昆南所申請等情，亦有各該
    市內電話及行動電話客戶基本資料查詢表在卷為佐 (分見第
    4519號偵查卷第73頁、第10 4頁)，且證人陳昆南於96年5月
    11日警詢時亦陳述：「（0000000000、00000000000支電話
    是何人所有？申登人為何人？平時何人在使用？）是我所有
    ，申登人是我本人，平時000000 0000是我在使用，0000000
    000現在我朋友陳姿賢在使用。」、「（0000000000電話陳
    姿賢已使用多久？）我從96年3月中旬就借給陳姿賢使用了
    。」、「（你所說的陳姿賢．．．是否現經警方通知在所這
    位陳姿賢本人？）是她沒錯。」等語屬實在卷 (見第4519號
    偵查卷第91頁)。由是以觀，證人陳景堂及陳姿賢所述，顯
    非杜撰甚明。(五)證人即共犯丙○○關於其與被告丁○○間如
    何分工販賣毒品及被告甲○○如何受其委請，而代為分擔販
    賣事宜等情，於96年5月9日警詢時亦證稱：伊有與被告丁○○共同持用門號0000000000號行動電話販賣毒品海洛因；在
    被告丁○○入監前，都是由被告丁○○向上游小陳購買海洛
    因後，其等分裝成每包500元及1000元之數量，如有藥腳 (
    指購毒者)打電話要購買毒品，則約在門口交易；伊曾請被
    告甲○○在購毒者打電話來購買毒品時，代伊與購買者交易
    ；被告甲○○是純粹幫忙沒有酬勞等語 (見第0000000000號
    警卷第7~8頁)；復於同期日檢察官偵訊中證稱：「（丁○○
    入監前毒品來源）都是丁○○去買毒品，我替她發毒品給打
    電話來的人」、「（何時開始幫丁○○發毒品）二月初，農
    曆過年前」、「都是在舜耕路住處，買毒品的人會自己來我
    們居住地拿海洛因」、「（買毒品的人都會來住處拿毒品，
    為何還要你發毒品）一開始她以為她已經被通緝，所以叫我
    接電話，遇到比較囉唆的客人或我無法做主的情形，就會由
    丁○○接電話」、「（毒品都是分裝好的）都是由丁○○分
    裝好才拿給我」、「通常都是她自己分裝，我只是幫她算數
    量」、「如果有人打電話要拿毒品會請被告甲○○拿給客人
    」等語 (見第4519號偵查卷第28~30頁)；又於同年6月22日
    檢察官偵訊中亦證稱：「過年前開始幫丁○○接電話，把毒
    品拿出去」、「如遇到要欠錢的或是找麻煩的，嫌品質不好
    的、量少的，都是她自己會處理」、「買的人通常都會自己
    來舜耕路住處拿，部分是丁○○或是我拿出去」、「婷婷是
    丁○○」、「買毒品的人稱呼我姐仔」、「（譯文中『嫂子
    』是指何人？）丁○○」等語 (見第4519號偵查卷第140頁)
    ；而於96年10月17日原審審理時結證陳稱：有請被告甲○○
    將毒品海洛因交予客人，被告甲○○亦知道是海洛因等情在
    卷 (見原審卷(二)第30頁反面)。(六)警方於96年5月8日下午5時
    40分許至彰化縣北斗鎮○○里○○路58巷22號執行搜索時，
    亦當場扣得如附表三所示之海洛因17包、手機2具、電子磅
    秤1個、鏟管1支、湯匙2支、分裝袋1包等物品可資佐證。而
    該扣案之第一級毒品海洛因1 7小包，並據法務部調查局鑑
    驗屬實（合計淨重4.90公克，空包裝總重5.84公克，純度21
    .29%），有法務部調查局96年6月1日調科壹字第0962304820
     30號鑑定書附卷可稽（見第45 19號偵查卷第148頁)。又共
    犯丙○○於96年5月8日警詢時及於96年9月4日原審法官訊問
    時供承：扣案之海洛因係伊販入，以1錢海洛因攙加半錢葡
    萄糖之比例，予以分裝販賣，每包重量為500元或100 0元之
    數量，電子磅秤1個是分裝用以稱量其重量，鏟管1支及分裝
    袋1包係供分裝毒品使用，而湯匙2支係供舀取糖粉攙入海洛
    因使用，門號00000 00000號手機係被告丁○○所有，供販
    入毒品時聯絡之用，另門號0000000000號手機為伊所有，供
    作購毒者聯絡買賣毒品之用等情在卷 (分見第0000000000號
    警卷第3頁及原審卷(一)第30頁)。(七)被告甲○○於96年5月8日
    警詢時及同月9日檢察官偵訊時均亦供承：因丙○○幫伊帶
    孫子 (指被告丁○○甫生育之嬰兒)，所以請伊幫忙販賣毒
    品，伊不好意思拒絕，伊有幫共犯丙○○販賣第一級毒品海
    洛因及並收取價金等情在卷 (見0000000000號警卷第13頁及
    第4519號偵查卷第34頁)。而被告丁○○於96年6月22日警詢
    時供稱：門號0000000000號及0000000000號行動電話原為其
    所使用，迄入監服刑後，始交予共犯丙○○使用；曾於95年
    11月及96年2月間以分別向綽號「貴兄」與「小陳」者以每
    錢2萬5千元至3萬元販入海洛因；有「婷婷」、「嫂子」之
    綽號；卷附通信監察譯文所載「5佰」、「1」、「5張」、
    「1仟」、「1張」及「還多少錢」即代表「500元」、「100
    0元」、「5000元」、「1000元」及「要購買毒品的行情金
    額」之意思，等語 (見第0000000000號警卷第8頁)；而96年
    6月22日檢察官偵查中復供承：「（綽號？）婷婷、嫂仔、
    二嫂，因為我是我老公的第二個女朋友，所以他們會叫我二
    嫂」等語在卷。(八)參之共犯丙○○上開證稱：其自96年2月
    份開始參與販毒工作，而將海洛因按每包500元及1000元之
    數量包裝等情，核與證人詹東濬、賴瑞麒證述：原向丁○○
    購買，而自96年2月份起，丁○○不在，始向在同處所之丙○○購買等情相符，益見證人詹東濬、賴瑞麒、陳景堂及陳
    姿賢所稱：購買每包500元乙節屬實。再稽之卷附通訊監察
    譯文所示，各該撥入門號0000000000行動電話聯絡者，確有
    多次對被告丁○○以「二嫂」、「嫂仔」、「婷婷」相稱無
    訛，亦有該通信監察譯文可憑 (各見第00 00000000號警卷
    第60、71~72、76、78、8 0、94、100、10 7~117、121頁)
    ，更證被告丁○○確曾使用該門號000000000 0行動電話對
    外聯絡甚明。又被告丁○○曾於96年4月9日1時47分許以門
    號0000000000號行動電話傳簡訊至門號00000000 00號行動
    電話內，對共犯丙○○稱：「現在營業的五百一千的都還夠
    ，所以不用再裝了，現在是沒有兩千的，所以你聽好，用兩
    個1/4，先裝0.4起來，自己一天要用，剩下1」、「4再加1.
    4糖，共2.8，每個兩千是0.27，共可裝10個，再加上今天所
    剩的，應該剛好可以明天作生意用，了解嗎」等語 (見0000
    000000號警卷第146頁)。且證人陳姿賢於96年3月21日零時
    40分許以「阿貞」名義撥入門號000000000 0行動電話表示
    購買毒品時，亦係由被告丁○○親自接聽無訛，並經本院於
    97年4月1日審理時勘驗該通信監察錄音光碟屬實，並據被告
    丁○○坦承在卷 (見本院卷第120頁及第129頁)。足認被告
    丁○○於邀同丙○○參與共同販賣海洛因後，即退居幕後指
    揮丙○○販賣事宜，而丙○○則聽命從事，要無疑義。另參
    之證人詹東濬及李敘樟係稱呼被告甲○○為「阿尚」及「老
    查某仔」，而與被告丁○○及丙○○相區別，並具體指稱向
    被告甲○○購買之次數及金額等情，難認有誤認或故為栽陷
    之情形，復對照共犯丙○○上開證詞，暨被告甲○○本人於
    警詢及偵訊中之自白，堪認被告甲○○確有如證人詹東濬、
    李敘樟所證述之販賣海洛因犯行無訛。(九)(1)證人即共犯丙○○雖於96年10月17日原審審理時關於被告丁○○部分，雖改
    證稱：伊未幫被告丁○○接聽電話，被告丁○○未委託伊販
    賣，亦未使用門號0000000000行動電話，係伊自己販賣；伊
    僅請被告甲○○拿海洛因予別人1、2次，被告甲○○並未收
    取價金云云 (見原審卷(二)第28頁反面、第29頁正面、第30頁
    正面及反面)。(2)證人賴瑞麒於96年10月17日原審審理時雖
    改稱：伊未曾向被告丁○○、甲○○及共犯丙○○購買毒品
    海洛因，警詢筆錄並不實在云云 (見原審卷(二)第33頁反面、
    第34面正面)。(3)證人李敘樟於96年10月17日原審審理時就
    有無向被告丁○○、甲○○及共犯丙○○購買毒品海洛因乙
    節，先則陳稱：我不知道如何講，他我都不認識，我不敢講
    云云；繼者則稱：沒有；其後改稱：只有向「小隻」即共犯
    丙○○購買云云 (見原審卷(二)第37頁正、反面)。惟按證人
    之陳述有部分前後不符，或相互間有所歧異時，或因記憶淡
    忘、或因其他事由所致，究竟何者為可採，法院仍得本其自
    由心證予以斟酌，非謂一有不符或矛盾，即應認其全部均為
    不可採信（最高法院74年臺上字第1599號判例要旨、90年度
    臺上字第6078號判決要旨參照）。揆之上開證人丙○○、賴
    瑞麒及李敘樟等人於原審法院之證述，固與上揭其等各在警
    詢時或偵訊中之陳述明顯不符，但核之上開事證情況，顯認
    其等事後於法院審理時所為之證詞，虛偽不實，無從據為被
    告丁○○、甲○○有利之認定。(4)另被告丁○○之選任辯護
    人於本院準備程序雖聲請再傳訊證人詹東濬以究明其是否因
    金錢糾紛而挾怨報復被告丁○○云云。然證人詹東濬已經辯
    護人於原審審理時詰問，並結證陳述明確在卷，復有其他證
    據資以佐證所證屬實，縱使事後翻異前詞，附和被告之辯解
    ，亦不能遽以採信，核無再傳喚之必要甚明。
四、按共同實施犯罪行為之人，在合同意思範圍以內，各自分擔
    犯罪行為之一部，相互利用他人之行為，以達其犯罪之目的
    者，即應對於全部所發生之結果，共同負責（最高法院28年
    上字第3110號判例參照）。復按凡以自己犯罪之意思而參與
    犯罪，不論其所參與者，是否犯罪構成要件之行為，皆為刑
    法第28條所規定之正犯，固不待言，即以幫助他人犯罪之意
    思而參與犯罪，其所參與者，苟係犯罪構成要件之行為，亦
    為共同正犯，必以幫助他人犯罪之意思而參與犯罪，其所參
    與者又為犯罪構成要件以外之行為，始為刑法第30條第1項
    所規定之幫助犯 (從犯)。又刑法上所謂販賣行為，係指以
    營利為目的，將標的物購入或賣出，有一於此，犯罪即為完
    成，故交付買賣標的物與收取價金，均屬販賣犯罪之構成要
    件行為，縱以幫助他人營利犯罪之意思，而有參與交付買賣
    標的物、收取價金之販賣要件行為，自應論以共同正犯，而
    非幫助犯（最高法院84年度臺上字第5647號、95年度臺上字
    第2400號判決意旨參照）。(1)查本案被告丁○○係在入監前
    即於95年12月間以門號0000000000號行動電話販入第一級毒
    品海洛因，先行單獨對外出售，而自翌年2月上旬 (農曆年
    過年前一週左右)起至於96年4月10日 (被告丁○○入獄服刑
    日前1日)止，邀同丙○○參與販賣毒品海洛因，則丙○○於
    該期間內，受被告被告丁○○之指揮，販賣由被告丁○○所
    提供之第一級毒品海洛因，顯係基於與被告丁○○共同販賣
    毒品之意思，而著手實行，自應認丙○○之販賣行為屬於被
    告丁○○全部販賣毒品之一部分，而在合同意思範圍以內，
    亦即被告丁○○乃利用丙○○之行為，以達自己犯罪之目的
    ，自應負共同責任。至於被告丁○○入監服刑後，丙○○自
    行販入毒品，而對外出售之行為，應屬丙○○個人之行為，
    尚無證據足認被告丁○○與之有犯意聯絡與行為分擔之情事
    ，自毋庸對此部分之罪行負責。(2)再丙○○係因被告丁○○
    未於身邊之期間，因臨時無暇親自接洽買賣毒品事宜時，乃
    委由被告甲○○將第一級毒品海洛因交予前來購買之人，並
    收取價金，已據證人即共犯丙○○證述在卷。則被告甲○○
    既有分擔交付海洛因及及收取價金之販賣行為，自該當於販
    賣毒品罪之構成要件，縱其係出於幫助丙○○犯罪之意思而
    為之，仍應論以共同正犯。惟被告甲○○如附表二編號23~2
    7所示之各該次販賣毒品行為，乃受丙○○臨時之委請，而
    代為處理，難認被告丁○○就該部分犯行，亦有犯意聯絡與
    行為分擔之情事，自不能令其就此部分犯行負責。(3)又被告
    被告甲○○就被告丁○○與丙○○間共犯如附表二編號2及
    4~23所示之販賣第一級毒品犯行，並無證據足認其亦有犯意
    聯絡與行為分擔。
五、被告丁○○雖辯稱：伊並不認識購毒者，自同年3月即在外
    獨居，並曾於同年4月4日至草屯療養院戒毒云云。惟查被告
    丁○○在入監服刑之前，確有如附表二編號1~23所示之販賣
    第一級毒品海洛因行為，且自丙○○參與共犯後，被告丁○○除少數交易為其親自接洽處理外，多隱身在幕後操縱指揮
    ，事證至為明確。是被告丁○○上開所辯，縱使屬實，亦不
    影響其共同販賣第一級毒品罪責之成立。至於被告甲○○於
    本院審理時改辯稱：伊不知所交付者為何物，亦未收取價金
    云云，核與事證明顯不符，委無足採。
六、茲就被告丁○○、甲○○各販賣第一級毒品海洛因之次數及
    所得金額等節，說明如次：(1)證人詹東濬部分：證人詹東濬
    於警詢時證稱：其自95年12月起開始向被告丁○○購買海洛
    因，向其購買之次數為4~5次，總金額為2000元；而向共犯
    丙○○購買之期間為96年2月至4月初，次數為5~6次，總金
    額為3000元；向被告甲○○購買1次共500元，核其證述之情
    形，足認被告丁○○自95年12月份起迄96年2月份共犯丙○○參與販賣之前，共賣予證人詹東濬之次數為4次，所得金
    額為2000元，而共犯丙○○自96年2月份參與販賣時起迄同
    年4月初共賣予詹東濬之次數為6次，所得金額為3000元，但
    參之卷附通信監察譯文所載及證人詹東濬之證詞，應認其於
    96 年3月12日下午8時49分以後某時點所購買之該次係由被
    告丁○○接聽電話，再由詹東濬至該處所向丙○○收受毒品
    海洛因及交付價金。至於被告甲○○則出售1次金額為500元
    。(2)證人賴瑞麒部分：衡之證人賴瑞麒於警詢時證稱其自96
    年1月間迄同年4月20日共向被告丁○○及共犯丙○○購買毒
    品海洛因共40~50次，在96年1月份係向被告丁○○購買，自
    2月份始向共犯丙○○購買，平均約1至2天購買1次，每次50
    0元至2000元不等等情；而證人廖宏振於偵訊時則證稱：其
    自96年3月初迄4月中旬共與證人賴瑞麒合資1000元購買11次
    ，由證人賴瑞麒出面購買等語。則依「罪疑惟輕」之證據法
    則，應認定證人賴瑞麒共購買之總次數為40次，而自96年1
    月迄同年2月份丙○○參與販賣之前止，計1個月期間，依每
    2日購買1次計算，其單獨向被告丁○○購買之次數共15次，
    每次金額為500元，合計7500元。又自96年2月份共犯丙○○
    參與販賣時起，迄於96年4月10日 (被告丁○○入獄之前1日
    )止，按每2日購1次計算，共購買之次數為20次 (總次數40
    次，減去自1月份起至2月份之15次，再減去自96年4月11至4
    月20日止之5次，得數20次)。而此20次，其中如附表二編號
    5至14所示共10次，因有通信監察譯文可證其實際購買之時
    間及金額，其餘之10次，仍應本於罪疑惟輕法則，認定買賣
    之時間係在96年2月份共犯丙○○參與時起迄於同年4月10日
    以前某10個時點，每次購買金額均為500元，總金額為5000
    元。又因證人廖宏振已證稱：其自96年3月初起與證人賴瑞
    麒合資1000元，由證人賴瑞麒出面購買，則如附表二編號5
    至13所示各購買1000元之部分，堪認係證人賴瑞麒與廖宏振
    合資購買之部分。至於證人賴瑞麒於被告丁○○入獄後，續
    向共犯丙○○購買海洛因部分，則非屬被告丁○○負責之範
    圍。(3)李敘樟部分：證人李敘樟於警詢時證稱：其於96年3
    月份向被告丁○○本人購買3次海洛因，每次金額1千元至2
    千元等語，關於每次購買之金額，自應依罪疑惟輕原則，認
    定1千元者2次，而2000元者1次，販得金額合計4000元。至
    於其各於96年4月3日、同月6日及96年5月間，分別向丙○○
    與被告甲○○購買之次數及金額，則詳如如附表二編號16、
    17及25~27所示。(4)證人陳景堂部分：證人陳景堂於警詢及
    偵訊雖證稱：伊共向丙○○購買6~ 7次等情，但其已指明伊
    自96年3月底開始購買，約每週購買1次明確等語在卷，而稽
    之卷附通信監察譯文所示，證人陳景堂於96年3月底購買之
    時間為當月30日，則自96年3月31日迄於同年4月10日 (被告
    丁○○入獄服刑之前1日)相隔約11日，不足2週，證人陳景
    堂應僅再購買1次，亦即共犯丙○○在被告丁○○入獄之前
    ，共販賣予陳景堂之次數，應僅如附表二編號18、19所示之
    2次，所得金額各為500元。至於被告丁○○入獄後，丙○○
    單獨販賣之部分，則不在被告丁○○應負責之範圍內。(5)至
    於丙○○於被告丁○○入監服刑之前，各賣予陳姿賢及「小
    貞」女子之次數及金額，則各如附表二編號20~23所示。(6)
    甲○○受丙○○之委請，而分別販賣毒品予詹東濬及李敘樟
    之次數及金額，則各如附表二編號24~27所示。至證人即共
    犯丙○○於警詢時雖證稱：「（甲○○共幾次幫你接聽電話
    ，且與藥腳交易海洛因成功）在96年5月7日交易2次成功，5
    月8日交易1次成功，都是到我現住地門口交易毒品，一手交
    錢一手交毒品，都有交易成功」云云。惟因各該次之實際購
    毒者為何人？並查無確切證據足以認定，此部分自屬不能證
    明。(7)另查廖宏振係於96年3~4月間與賴瑞麒合資1000元，
    而由賴瑞麒出面購買海洛因；劉麗娟與李敘樟係夫妻，2人
    一起施用海洛因，而由李敘樟出面購買海洛因等情，已據證
    人廖宏振及劉麗娟證述明確在卷，顯認被告丁○○、甲○○
    並無另行販賣第一級毒品海洛因予廖宏振及劉麗娟之情事。
七、查無論施用或販賣毒品犯行，皆為政府嚴加查緝，販賣毒品
    罪又屬重刑之罪，設若無利可圖，衡情一般人當無以販入之
    價格轉讓，而甘冒被查獲移送法辦之危險。且海洛因可任意
    分裝或增減其份量、純度，而每次買賣之價量，亦隨時隨雙
    方關係之深淺、當時之資力、需求程度及對行情之認知等因
    素，機動調整。因之行為人欲賺取之利得，除經其坦承明確
    外，委難得悉其具體事證。職是之故，本案縱未能查悉被告
    等販賣毒品所圖得之實際利益，但除別有事證，足認係按同
    一價格轉讓，確未牟利外，尚難遽認其非法販賣毒品之事證
    有所不足；否則，同為販賣毒品者，坦承示悔者，難辭重典
    ，而飾詞否認者，反能僥倖逃脫法律制裁，顯失認事用法之
    平允。況犯廖英亦供述：其有將販入之毒品海洛因，每錢海
    洛因攙入半錢葡萄糖粉末予以稀釋攪和後，再分裝販賣等情
    甚明在卷（見原審卷(一)第30頁)。顯見被告丁○○、甲○○
    各與丙○○共犯販賣海洛因之行為，係出於意圖營利之犯意
    ，要無疑義。綜上所述，本案被告丁○○與甲○○所犯如附
    表二編號1至23及編號24至27所示之販賣第一級毒品犯行，
    事證明確，自應依法論科。
八、查海洛因係屬毒品危害防制條例第2條第2項第1款所列之第
    一級毒品，核被告2人上揭各次交付第一級毒品海洛因予購
    買者，並收取相當價金之行為，均係犯毒品危害防制條例第
    4 條第1項之販賣第一級毒品罪。又被告丁○○、甲○○為
    供販賣而持有第一級毒品之低度行為，應為其等進而販賣之
    高度行為所吸收，不另論罪。被告丁○○就附表二編號2、4
    ~23所示之販賣第一級毒品犯行；及甲○○就附表二編號24~
    27所示之販賣第一級毒品犯行，各與丙○○間，互有犯意聯
    絡與行為分擔，皆應論以共同正犯。公訴人於起訴書雖泛稱
    賴瑞麒 (含廖宏明合資部分)共向被告丁○○與廖英購買第
    一級毒品海洛共51次；李敘樟於96年4月間有購買2次；陳景
    堂則購買6、7次，且陳姿賢於同年4月底某日購買1次等事實
    ，而認被告丁○○就此部分事實，均應與丙○○負共同正犯
    責任云云。然依卷附之證據資料，被告丁○○於96年4月11
    日入獄服刑之前，上開證人賴瑞麒、李敘樟、陳景堂及陳姿
    賢等4人各向被告丁○○或共犯丙○○購買第一級毒品海洛
    因之事實，已詳如附表二編號3~14、16~17、18~20所載，公
    訴人起訴逾此部分之事實，或係查無積極證據可資證明，或
    係發生在被告丁○○入獄服刑以後者，且核之卷證資料所禦
    ，廖宏振與賴瑞麒於96年3月至4月間係合資購買毒品，而由
    賴瑞麒出面為交易，亦即共犯丙○○販賣毒品之對象係賴瑞
    麒，並非廖宏振與賴瑞麒2人，則檢察官起訴書載稱賴瑞麒
    與廖宏振共同購買云云，亦與事證不符。故被告丁○○此部
    分被訴犯行，顯屬不能證明，惟因公訴人認此部分與前開論
    罪科刑部分具有接續犯之一罪關係，爰不另為無罪之諭知。
九、本案被告丁○○、甲○○2人多次販賣毒品之犯行，雖公訴
    人認定應成立接續犯，而原審判決則認為符合集合犯之要件
    云云。惟按刑法已於94年2月2日修正刪除原第56條所定連續
    犯規定，並自95年7月1日施行，則數行為而犯同一之罪名者
    ，其發生在修正刑法施行後者，即不能再適用修正前刑法第
    56條之規定論以連續犯（最高法院95年度第8次刑事庭會議
    決議第五點第(四)款參照）。再揆之原刑法第56條連續犯修正
    之理由略謂：「對繼續 (指反覆多次)犯同一罪名之罪者，
    均適用連續犯之規定論處，不無鼓勵犯罪之嫌，亦使國家刑
    罰權之行使發生不合理之現象。」、「基於連續犯原為數罪
    之本質及刑罰公平原則之考量，爰刪除有關連續犯之規定」
    等語，顯見基於概括犯意，多次販賣毒品之行為，於刑法修
    正前，固得依連續犯之例，論以一罪，但於修正刑法施行後
    ，所為之數販賣毒品行為，即應回歸本來就應賦予複數法律
    效果之原貌，而各自獨立評價之數罪。而所謂「集合犯」是
    指立法者所制定之犯罪構成要件中，本就預定有數個同種類
    之行為將反覆實行之犯罪而言，將各自實現犯罪構成要件之
    多數行為，總括或擬制成一個構成要件之「集合犯」行為，
    而論以一罪。是以對於集合犯，必須從嚴解釋，以符合立法
    者之本意。觀諸毒品危害防制條例第4條第1項規定之販賣第
    一級毒品罪之構成要件文義，實無從認定立法者本即預定該
    犯罪之本質，必有數個同種類行為而反覆實行之集合犯態樣
    。又所指接續犯乃指單一犯意，在時間、空間密接之犯罪情
    形而言，否則，即不符合接續犯之要件。核之反覆多次之販
    賣毒品行為，其在時間差距上，可以分開，各具獨立性，在
    95年7月1日修正刑法施行前，從未將多次販賣毒品之行為，
    視為集合犯或接續犯，則在修正刑法施行後，自難僅因連續
    犯刪除後，多次販賣毒品行為，須按數罪併罰，行為人可能
    受重刑制裁，即遷就其利益，強將原屬於連續犯之數個獨立
    犯罪之行為，不當解釋為集合犯或接續犯。因此，就刑法修
    正施行後之多次販賣毒品犯行，採一罪一罰，始符合刑罰公
    平原則。核之上開說明，是被告丁○○、甲○○各如附表二
    所示之多次販賣第一級毒品之行為，自應按數罪分論併罰之
    ，方稱允當 (最高法院97年度台上字第873號判決意旨參照)
    。又查被告丁○○前於91年5月5日所犯施用第一級毒品罪案
    件，經臺灣南投地方法院於92年3月13日以9 1年度訴字第
    716號刑事判決處有期徒刑8月確定，有臺灣高等法院被告前
    案紀錄表1份在卷可參，其於受有期徒刑執行完畢後，5年以
    內故意再犯本件有期徒刑以上之本罪，為累犯，所犯之罪，
    除法定刑為死刑、無期徒刑部分，依法不得加重外，並依法
    加重其刑。又按販賣第一級毒品罪之法定刑為「死刑或無期
    徒刑；處無期徒刑者，得併科新台幣一千萬元以下罰金」，
    然同為販賣第一級毒品者，其原因動機不一，犯罪情節未必
    盡同，或有大盤毒梟者，亦有中、小盤之分，所造成危害社
    會之程度自屬有異，法律科處此類犯罪，所規定之法定最低
    本刑卻同為「死刑或無期徒刑，得併科新台幣一千萬元以下
    罰金」，顯有違「罰當其罪」之原則。職是之故，若審酌個
    案情狀，認為處以有期徒刑，即可收懲儆之效，並足以達到
    防衛社會目的者，自非不可依客觀之犯行與主觀之惡性二者
    加以考量其情狀，是否有可憫恕之處，適用刑法第59條之規
    定酌量減輕其刑，期使個案裁判之量刑，能斟酌至當，符合
    比例原則。揆之本案卷證資料，被告丁○○、甲○○上開販
    賣第一級毒品情節暨所得財物，顯無從與大盤毒梟相擬，核
    其情節，若處以法定最低本刑無期徒刑，猶嫌過重，實屬情
    輕法重，在客觀上足以引起一般之同情，難認無可憫恕之處
    ，依其情狀處以有期徒刑，始符量刑之平允，爰依刑法第59
    條之規定，酌量減輕其刑。惟按無期徒刑減輕者，為20年以
    下15年以上有期徒刑，刑法第65條定有明文可稽。檢察官於
    起訴書請求量處被告甲○○有期徒刑12年，顯然違法，不能
    採取。
十、原審法院認被告2人所為販賣第一級毒品之犯行，事證明確
    ，予以論罪科刑，固非無見。惟(一)最高法院95年度台上字第
    1079號刑事判決關於集合犯之見解，乃就違反廢棄物清理法
    之個案而為闡述，無從類擬於案情迥異之本案，原審判決援
    引該判決意旨，遽認本案被告2人多次販賣第一級毒品之行
    為，屬於一個販賣毒品之集合犯，而論以一罪，認事用法，
    尚有未洽，其因而據以量處之刑，亦失妥當。(二)按除有特別
    規定者外，未受請求之事項予以判決者，其判決當然為違背
    法令，刑事訴訟法第379條第12款定有明文。查原審就原判
    決事實欄(八)所載未經檢察官起訴之被告丁○○各於96年3 月
    20日、同月22日、同月27日共3次在彰化縣北斗鎮○○里○○路58巷22號居所處，販賣第一級毒品予顏國洲之犯行部分
    ，雖認定與已起訴之犯罪事實，具有集合犯之實質上一罪關
    係，而得併予審理云云。惟此部分犯罪事實，既不在檢察官
    起訴範圍之內，復與被告丁○○所犯其餘各罪間，犯意各別
    ，應分論併罰，並無實質上一罪或裁判上一罪關係，依不告
    不理原則，法院自不得就該未經起訴部分併予審判。原審不
    察，竟併予審判，而為論罪科刑之判決，自有未受請求之事
    項予以判決之違背法令。(三)查被告丁○○係在96年4月11 日
    始入監執行，已據被告丁○○陳明在卷，並有其前案紀錄表
    在卷可憑、則丙○○分別於96年3月19日、同月20日及同月
    22日販賣第一級毒品海洛因予自稱「小貞」者之3次犯行，
    均在被告丁○○入監前甚明，乃原審判決認其中於「96年3
    月20日」及「96年3月22日」二次之犯行，係在被告丁○○
    入獄服刑之後 (見原審判決第5頁第8~10列)，明顯與事證不
    符。(四)按共同正犯犯罪所得之財物為現金時，因共同正犯應
    就全部犯罪結果負其責任，而合併計算犯罪所得，且於全部
    或一部不能沒收時以其財產抵償之，但為避免執行時發生重
    複沒收、抵償之情形，故各共同正犯之間係採連帶沒收主義
    ，於裁判時應諭知被告共同犯罪所得之財物應與其他共同正
    犯連帶沒收之。原判決就被告被告丁○○、甲○○各與丙○○共同販賣毒品所得之款項，未諭知「應與共犯丙○○連帶
    沒收」，亦有未洽。是以被告丁○○、甲○○上訴否認販賣
    毒品犯行，雖不足取。但原審判決既有上開可議之處，仍應
    由本院將判決全部撤銷改判。又原審既有適用法條不當而撤
    銷之情形，本院自得適用刑事訴訟法第370條但書之規定，
    諭知較重於原審判決之刑。爰審酌被告被告丁○○、甲○○
    各與共犯販賣第一級毒品海洛因，足以使購買施用者導致生
    理成癮性及心理之依賴性，抑且戕害國民身心健康及危害社
    會治安，及其販賣之次數、數量、金額、期間及犯罪之動機
    、目的、參與本案販賣毒品犯行之主、次要角色，暨犯後之
    態度等一切情狀，所犯各罪分別量處如附表「所犯罪名及應
    處之刑」欄所示，並就被告2人所犯各罪所處之刑，各定其
    應執行刑如主文第2、3項所示。
十一、(一)(1)按毒品危害防制條例第18條第1項前段規定，得諭知沒
    收並銷燬之者，以查獲之毒品及專供製造或施用毒品之器具
    為限，並不及於毒品之外包裝。而同條例第19條第1項復規
    定犯同條例第4條至第9條、第12條、第13條或第14條第1項
    、第2項之罪者，其供犯罪所用之物或因犯罪所得之財物，
    均需諭知沒收之，法院無審酌之餘地。但毒品之外包裝有防
    止毒品裸露、逸出及潮濕之功用，並便於攜帶及運輸，其係
    供販賣、運輸毒品所用之物，至為顯然，應依毒品危害防制
    條例第19條第1項之規定宣告沒收之，方屬適法（最高法院9
    0年度臺上字第2046號判決要旨參照）。又依毒品危害防制
    條例第19條第1項規定，犯同條例第4條之罪者，其供犯罪所
    用或因犯罪所得之財物，均沒收之，如全部或一部不能沒收
    時，追徵其價額或以其財產抵償之。該規定所稱「追徵其價
    額」者，係指所沒收之物為金錢以外之其他財物而無法沒收
    時，應追徵其價額，使其繳納與原物相當之價額。如所得財
    物為金錢而無法沒收時，始應「以其財產抵償之」（最高法
    院最高法院93年度台上字第4584號及95年度臺上字第305號
    判決要旨參照）。另沒收含有保安處分之性質，在剝奪犯罪
    者因犯罪而取得之財產上利益，以遏止犯罪，與罰金屬刑罰
    之性質有別。而毒品危害防制條例第19條第1項乃刑法第38
    條第1項第2、3款沒收之特別規定。於共同正犯，因其犯罪
    所得係合併計算，且於全部或一部不能沒收時以其財產抵償
    之，為避免執行時發生重複沒收、抵償之情形，故各共同正
    犯之間係採連帶沒收主義，於裁判時僅諭知連帶沒收，不得
    就全體共同正犯之總所得，對各該共同正犯分別重複諭知沒
    收（最高法院95年度台上字第3883號及95年度台上字第6482
    號刑事判決意旨參照）。(二)查(1)扣案如附表一編號1所示之
    海洛因係屬第一級毒品，係共犯丙○○於96年4月20日或21
    及同月28日或29日自行販入等情，已據證人丙○○於96年5
    月8日警詢時供明在卷 (見0000000000號警卷第3頁)。而當
    時被告丁○○已入監服刑，則該扣案之海洛因，自與被告丁○○上開所犯之販賣第一級毒品罪無關，無從併於被告丁○○主刑項下宣告沒收銷燬之。而被告甲○○既有參與販賣上
    開海洛因之犯行，自應併於被告甲○○主刑項下諭知沒收銷
    燬之，而包裝該第一級毒品海洛因之外包裝塑膠袋，係屬於
    共犯丙○○所有，係供販賣第一級毒品所用之物，亦併於被
    告甲○○主刑項下宣告沒收之 (沒收之依據，詳見附表一編
    號1~2所載)。(2)附表一編號3~7所示之電子磅秤1個、分裝袋
    1包、鏟管1支、湯匙2支及手機1具，皆係共犯丙○○所有，
    供與被告丁○○、甲○○2人共同販賣第一級毒品所用之物
    品（各該物品之用途，詳見附表一編號3~7所載），已據共
    犯丙○○於96年9月4日原審法官訊問時坦承屬實 (見原審卷
    (一)第30頁)，均應併於被告丁○○、甲○○2人所宣告之主刑
    項諭知沒收 (沒收依據，詳見附表一編號3~7所載)；而附表
    一編號8所示之手機乃被告丁○○所有，供被告丁○○及共
    犯丙○○販入第一級毒品海洛因所用之聯絡工具，亦據共犯
    丙○○於上揭原審法官訊問時陳明在卷（同上揭原審卷第30
    頁)，因該手機係屬被告丁○○所有，而本案查無證據足認
    被告甲○○與被告丁○○間有共同正犯之關係，依法僅應於
    被告丁○○所宣告之主刑項下，諭知沒收。(3)又附表編號1
    至27所示被告丁○○、甲○○2人販賣毒品所得之金錢，係
    被告丁○○及被告甲○○犯販賣第一級毒品罪所得之財物，
    應依毒品危害防制條例第19條第1項規定，宣告沒收，如全
    部或一部不能沒收時，則以其財產抵償之。其中各與丙○○
    共同販賣部分，既為共同犯罪所得財物，自應合併計算，爰
    諭知各應與與共犯丙○○連帶沒收之。(4)按毒品危害防制條
    例第19條第1項規定之義務沒收，固為刑法之特別規定，但
    上開法條既無「不問屬於犯人與否，沒收之」之規定，仍應
    以該物品屬於犯人所有者為限，始應予以沒收，庶符沒收制
    度之基本原則（最高法院90年度台上字第626號判決要旨參
    照）。扣案如附表三編號2~3所示手機所配用之晶片卡（SIM
    卡）各1枚，雖均係供犯罪所用之物，然依國內電信公司之
    一般定型化契約之約定，行動電話晶片（SIM）卡之所有權
    乃屬各電信公司所有，持用人僅取得使用權，既非屬被告所
    有之物，自不得併予宣告沒收。(5)至於併為警扣案如附表三
    編號8所示之現金，乃丙○○所有，雖據其供承係販賣毒品
    所得及預備用以販入毒品等語在卷，然衡之該款項乃警方在
    被告丁○○入獄服刑之後，自丙○○持有中所查扣，既查無
    證據足認係被告丁○○、甲○○上揭販賣毒品所得，爰不併
    於被告丁○○、甲○○宣告之罪刑項下諭知沒收。(6)另附表
    三編號9、10所示之注射針筒及甲基安非他命，既查無證據
    足認與本案被告犯罪有關，依法不得併予本案宣告沒收。
十二、至於被告丁○○關於原審判決事實欄一(八)所載之販賣第一級
    毒品予顏國洲之犯行，因未據起訴，且與已起訴經認定成立
    之犯罪，非屬同一案件之部分事實，自不得併予審判，允由
    檢察官另案處理。
十三、另本案證人丙○○、賴瑞麒、李敘樟等人於原審審理時，經
    命具結後，關於被告等之犯罪事實，仍故為虛偽之陳述，其
    等此部分之行為，是否涉嫌偽證罪，應由檢察官另為偵辦。
據上論結，應依刑事訴訟法第369條第1項前段、第364條、第299
條第1項前段、第370條但書，毒品危害防制條例第4條第1項、第
18條第1項前段、第19條第1項，刑法第11條、第28條、第47條第
1項、第59條、第51條第5款，判決如主文。
本案經檢察官乙○○到庭執行職務。
中    華    民    國    97    年    4     月    15    日
            刑事第三庭    審判長法  官  王  增  瑜
                                法  官  廖  柏  基
                                法  官  蔡  紹  良
上列正本證明與原本無異。
如不服本判決應於收受送達後10日內向本院提出上訴狀，其未敘
述上訴之理由者並得於提起上訴後10日內向本院補提理由書（均
須按他造當事人之人數附繕本）。
                                書記官  許  麗  花
中    華    民    國    97    年    4     月    15    日
附錄本案論罪科刑法條全文：
毒品危害防制條例第4條第1項
製造、運輸、販賣第一級毒品者，處死刑或無期徒刑；處無期徒
刑者，得併科新臺幣1千萬元以下罰金。
附表一：
┌──┬─────┬───────┬───────────────────┬─────────┐
│編號│物品名稱  │數量          │宣告沒收之依據                        │沒收之方式        │
├──┼─────┼───────┼───────────────────┼─────────┤
│1   │海洛因    │拾柒包 (合計驗│共犯丙○○於被告丁○○入獄服刑始販入，│併被告甲○○宣告之│
│    │          │餘淨重壹零點│係供與被告甲○○共同販賣所用，屬於第一│主刑項下，沒收銷燬│
│    │          │貳柒公克)   │級毒品，應依毒品危害防制條例第18條第1 │之                │
│    │          │              │項前段之規定，宣告沒收銷燬之。        │                  │
├──┼─────┼───────┼───────────────────┼─────────┤
│2   │盛裝海洛因│拾柒只        │供盛裝編號1所示海洛因之用，核其用途在 │併被告甲○○宣告之│
│    │之塑膠袋  │              │於防免毒品裸露、潮濕，便於攜帶販賣，為│主刑項下，沒收之  │
│    │          │              │共犯丙○○所有，供與被告甲○○共同販賣│                  │
│    │          │              │毒品所用之物，依毒品危害防制條例第19  │                  │
│    │          │              │條第1項規定沒收。                     │                  │
├──┼─────┼───────┼───────────────────┼─────────┤
│3   │電子磅秤  │壹個          │用以稱量第一級毒品及第二級毒品之分裝重│併被告丁○○、張鄭│
│    │          │              │量，以供販賣之用，為共犯丙○○所有，供│秀宣告之主刑項下，│
│    │          │              │分別與被告丁○○、甲○○共同販賣毒品所│沒收之            │
│    │          │              │用之物，依毒品危害防制條例第19條第1項 │                  │
│    │          │              │規定沒收。                            │                  │
├──┼─────┼───────┼───────────────────┼─────────┤
│4   │分裝袋    │壹包          │用以分裝第一級毒品及第二級毒品以販賣，│同上              │
│    │          │              │為共犯丙○○所有，供分別與被告丁○○、│                  │
│    │          │              │甲○○共同販賣毒品所用之物，依毒品危害│                  │
│    │          │              │防制條例第19條第1項規定沒收。         │                  │
├──┼─────┼───────┼───────────────────┼─────────┤
│5   │鏟管      │壹支          │用以舀取第一級毒品以裝填入塑膠袋，便以│同上              │
│    │          │              │攜帶販賣，為共犯丙○○所有，供分別與被│                  │
│    │          │              │告丁○○、甲○○共同販賣毒品所用之物，│                  │
│    │          │              │依毒品危害防制條例第19條第1項規定沒收 │                  │
│    │          │              │。                                    │                  │
├──┼─────┼───────┼───────────────────┼─────────┤
│6   │湯匙      │貳支          │用以舀取糖粉以攙入第一級毒品海洛因攪和│同上              │
│    │          │              │稀釋，以供販賣之用，為共犯丙○○所有，│                  │
│    │          │              │供分別與被告丁○○、甲○○共同販賣毒品│                  │
│    │          │              │所用之物，依毒品危害防制條例第19條第1 │                  │
│    │          │              │項規定沒收。                          │                  │
├──┼─────┼───────┼───────────────────┼─────────┤
│7   │手機(序號 │壹具          │持以供出售第一級毒品時，與購毒者聯絡之│同上              │
│    │0000000000│              │用，為共犯丙○○所有，供分別與被告黎映│                  │
│    │32040號， │              │辰、甲○○共同販賣毒品所用之物，依毒品│                  │
│    │不含配用之│              │危害防制條例第19條第1項規定沒收，如不 │                  │
│    │0000000000│              │能沒收時追徵其價額或以其財產抵償之。  │                  │
│    │號SIM晶片 │              │                                      │                  │
│    │卡1枚)    │              │                                      │                  │
├──┼─────┼───────┼───────────────────┼─────────┤
│8   │手機 (序號│壹具          │持以供販入第一級毒品時，與上游販毒者聯│併被告丁○○宣告之│
│    │0000000000│              │絡之用，為被告丁○○所有，供與共犯廖英│主刑項下，沒收之  │
│    │86371號， │              │如共同販賣毒品所用之物，依毒品危害防制│                  │
│    │不含配用之│              │條例第19條第1項規定沒收，如不能沒收時 │                  │
│    │0000000000│              │追徵其價額或以其財產抵償之。          │                  │
│    │號SIM晶片1│              │                                      │                  │
│    │枚)       │              │                                      │                  │
└──┴─────┴───────┴───────────────────┴─────────┘
附表二：
┌──┬───┬───────┬───────┬───┬──────────┬─────┬──────────┐
│編號│行為人│販賣時間      │販賣地點      │ 販賣 │販賣之數量、價格及交│販賣所得  │所犯罪名及應處之刑  │
│    │      │              │              │ 對象 │易方式等行為態樣    │(新台幣)  │                    │
├──┼───┼───────┼───────┼───┼──────────┼─────┼──────────┤
│1   │丁○○│95年12月中旬起│彰化縣北斗鎮西│詹東濬│詹東濬前後4次以門號 │每次各500 │丁○○所犯4次販賣第 │
│    │      │至96年2月底止 │德里舜耕路58巷│      │0000000000號行動電話│元，4次共2│一級毒品罪，皆累犯，│
│    │      │，各於該期間內│22號處        │      │撥打丁○○使用之門號│,000元    │各處有期徒刑拾陸年，│
│    │      │某4個時點     │              │      │0000000000號行動電話│          │扣案如附表一編號3至8│
│    │      │              │              │      │，向丁○○表示購買第│          │所示之物品，均沒收；│
│    │      │              │              │      │一級毒品海洛因，雙方│          │各次販賣第一級毒品所│
│    │      │              │              │      │約妥交易之時間、地點│          │得新臺幣伍佰元，沒收│
│    │      │              │              │      │、數量及價格等細節，│          │之，如全部或一部不能│
│    │      │              │              │      │丁○○逐次將塑膠袋裝│          │沒收時，以其財產抵償│
│    │      │              │              │      │之海洛因1小包在左揭 │          │之。                │
│    │      │              │              │      │處所，交付予前來取貨│          │                    │
│    │      │              │              │      │之詹東濬，並每次當場│          │                    │
│    │      │              │              │      │收取價金500元。     │          │                    │
├──┼───┼───────┼───────┼───┼──────────┼─────┼──────────┤
│2   │丁○○│96年2月底某日 │彰化縣北斗鎮西│同上  │(一)由丁○○販入第一級│每次各500 │丁○○所犯6次共同販 │
│    │丙○○│起至96年4月初 │德里舜耕路58巷│      │  毒品海洛因，與廖英│元，6次共 │賣第一級毒品罪，皆累│
│    │      │止，各於該其間│22號處        │      │  如共同分裝後，而委│3,000元   │犯，各處有期徒刑拾陸│
│    │      │內某6個時點(其│              │      │  交予丙○○出面接洽│          │年，扣案如附表一編號│
│    │      │中1次係在96年3│              │      │  出售事宜。        │          │3至8所示之物品，均沒│
│    │      │月12日某時點) │              │      │(二)由詹東濬前後6次以 │          │收；各次販賣第一級毒│
│    │      │              │              │      │  門號0000000000號行│          │品所得新臺幣伍佰元，│
│    │      │              │              │      │  動電話撥打使門號09│          │應與共犯丙○○連帶沒│
│    │      │              │              │      │  00000000號行動電話│          │收之，如全部或一部不│
│    │      │              │              │      │  ，其中5次由丙○○ │          │能沒收時，以其財產抵│
│    │      │              │              │      │  接聽，而於96年3月 │          │償之。              │
│    │      │              │              │      │  12日該次則由丁○○│          │                    │
│    │      │              │              │      │  親自接聽，經表示購│          │                    │
│    │      │              │              │      │  買第一級毒品海洛因│          │                    │
│    │      │              │              │      │  ，雙方約妥交易之時│          │                    │
│    │      │              │              │      │  間、地點、數量及價│          │                    │
│    │      │              │              │      │  格等細節，丙○○逐│          │                    │
│    │      │              │              │      │  次將塑膠袋裝之海洛│          │                    │
│    │      │              │              │      │  因1小包在左揭處所 │          │                    │
│    │      │              │              │      │  ，交付予前來取貨之│          │                    │
│    │      │              │              │      │  詹東濬，並每次當場│          │                    │
│    │      │              │              │      │  收取價金500元。   │          │                    │
├──┼───┼───────┼───────┼───┼──────────┼─────┼──────────┤
│3   │丁○○│96年1月份至2月│彰化縣北斗鎮西│賴瑞麒│賴瑞麒前後15次以溪州│每次各500 │丁○○所犯15次販賣第│
│    │      │份共犯丙○○參│德里舜耕路58巷│      │鄉及北斗鎮內之公共電│元，15次共│一級毒品罪，皆累犯，│
│    │      │與販賣之前某日│22號處        │      │話撥打丁○○使用之門│7,500元   │各處有期徒刑拾陸年，│
│    │      │間止，各於該其│              │      │號0000000000號行動電│          │扣案如附表一編號3至8│
│    │      │間內某15個時點│              │      │話，向丁○○表示購買│          │所示之物品，均沒收；│
│    │      │              │              │      │第一級毒品海洛因，雙│          │各次販賣第一級毒品所│
│    │      │              │              │      │方約妥交易之時間、地│          │得新臺幣伍佰元，沒收│
│    │      │              │              │      │點、數量及價格等細節│          │之，如全部或一部不能│
│    │      │              │              │      │，丁○○逐次單獨將塑│          │沒收時，以其財產抵償│
│    │      │              │              │      │膠袋裝之海洛因1小包 │          │之。                │
│    │      │              │              │      │在左揭處所，交付予前│          │                    │
│    │      │              │              │      │來取貨之賴瑞麒，並每│          │                    │
│    │      │              │              │      │次當場收取價金500 元│          │                    │
│    │      │              │              │      │。                  │          │                    │
├──┼───┼───────┼───────┼───┼──────────┼─────┼──────────┤
│4   │丁○○│96年2月份共犯 │彰化縣北斗鎮西│同上  │(一)由丁○○販入第一級│每次各500 │丁○○所犯10次共同販│
│    │丙○○│丙○○參與販賣│德里舜耕路58巷│      │  毒品海洛因，並與廖│元，10次共│賣第一級毒品罪，皆累│
│    │      │時起，至4月10 │22號處        │      │  英如共同分裝後，而│5,000元   │犯，各處有期徒刑拾陸│
│    │      │日以前某日間止│              │      │  委交予丙○○出面接│          │年，扣案如附表一編號│
│    │      │，各於該期間內│              │      │  洽出售事宜。      │          │3至8所示之物品，均沒│
│    │      │某10個時點    │              │      │(二)由賴瑞麒前後10次以│          │收；各次販賣第一級毒│
│    │      │              │              │      │  公共電話撥打使門號│          │品所得新臺幣伍佰元，│
│    │      │              │              │      │  0000000000號行動電│          │應與共犯丙○○連帶沒│
│    │      │              │              │      │  話，經向丙○○表示│          │收之，如全部或一部不│
│    │      │              │              │      │  購買第一級毒品海洛│          │能沒收時，以其財產抵│
│    │      │              │              │      │  因，雙方約妥交易之│          │償之。              │
│    │      │              │              │      │  時間、地點、數量及│          │                    │
│    │      │              │              │      │  價格等細節，丙○○│          │                    │
│    │      │              │              │      │  逐次將塑膠袋裝之海│          │                    │
│    │      │              │              │      │  洛因1小包在左揭處 │          │                    │
│    │      │              │              │      │  所，交付予前來取貨│          │                    │
│    │      │              │              │      │  之賴瑞麒，並每次當│          │                    │
│    │      │              │              │      │  場收取價金500元。 │          │                    │
├──┼───┼───────┼───────┼───┼──────────┼─────┼──────────┤
│5   │丁○○│96年3月3日某時│彰化縣北斗鎮西│同上  │(一)由丁○○販入第一級│共1,000元 │丁○○所犯共同販賣第│
│    │丙○○│點            │德里舜耕路58巷│      │  毒品海洛因，與廖英│          │一級毒品罪，累犯，處│
│    │      │              │22號處        │      │  如共同分裝後，而委│          │有期徒刑拾陸年，扣案│
│    │      │              │              │      │  交予丙○○出面接洽│          │如附表一編號3至8所示│
│    │      │              │              │      │  出售事宜。        │          │之物品，均沒收；販賣│
│    │      │              │              │      │(二)由賴瑞麒與廖宏振合│          │第一級毒品所得新臺幣│
│    │      │              │              │      │  資1,000元購買第一 │          │壹仟元，應與共犯廖英│
│    │      │              │              │      │  級毒品海洛因，而由│          │如連帶沒收之，如全部│
│    │      │              │              │      │  賴瑞麒出面以公共電│          │或一部不能沒收時，以│
│    │      │              │              │      │  話撥打使門號091820│          │其財產抵償之。      │
│    │      │              │              │      │  2964號行動電話，經│          │                    │
│    │      │              │              │      │  向丙○○表示購買第│          │                    │
│    │      │              │              │      │  一級毒品海洛因，雙│          │                    │
│    │      │              │              │      │  方約妥交易之時間、│          │                    │
│    │      │              │              │      │  地點、數量及價格等│          │                    │
│    │      │              │              │      │  細節，賴瑞麒乃偕同│          │                    │
│    │      │              │              │      │  廖宏振前往取貨，而│          │                    │
│    │      │              │              │      │  由丙○○將塑膠袋裝│          │                    │
│    │      │              │              │      │  之海洛因1小包在左 │          │                    │
│    │      │              │              │      │  揭處所，交付予出面│          │                    │
│    │      │              │              │      │  交易之賴瑞麒並當場│          │                    │
│    │      │              │              │      │  收取價金1,000元。 │          │                    │
├──┼───┼───────┼───────┼───┼──────────┼─────┼──────────┤
│6   │丁○○│96年3月5日某時│彰化縣北斗鎮西│同上  │同上                │共1,000元 │丁○○所犯共同販賣第│
│    │丙○○│點            │德里舜耕路58巷│      │                    │          │一級毒品罪，累犯，處│
│    │      │              │22號處        │      │                    │          │有期徒刑拾陸年，扣案│
│    │      │              │              │      │                    │          │如附表一編號3至8所示│
│    │      │              │              │      │                    │          │之物品，均沒收；販賣│
│    │      │              │              │      │                    │          │第一級毒品所得新臺幣│
│    │      │              │              │      │                    │          │壹仟元，應與共犯廖英│
│    │      │              │              │      │                    │          │如連帶沒收之，如全部│
│    │      │              │              │      │                    │          │或一部不能沒收時，以│
│    │      │              │              │      │                    │          │其財產抵償之。      │
├──┼───┼───────┼───────┼───┼──────────┼─────┼──────────┤
│7   │丁○○│96年3月7日某時│彰化縣北斗鎮西│同上  │同上                │共1,000元 │丁○○所犯共同販賣第│
│    │丙○○│點            │德里舜耕路58巷│      │                    │          │一級毒品罪，累犯，處│
│    │      │              │22號處        │      │                    │          │有期徒刑拾陸年，扣案│
│    │      │              │              │      │                    │          │如附表一編號3至8所示│
│    │      │              │              │      │                    │          │之物品，均沒收；販賣│
│    │      │              │              │      │                    │          │第一級毒品所得新臺幣│
│    │      │              │              │      │                    │          │壹仟元，應與共犯廖英│
│    │      │              │              │      │                    │          │如連帶沒收之，如全部│
│    │      │              │              │      │                    │          │或一部不能沒收時，以│
│    │      │              │              │      │                    │          │其財產抵償之。      │
├──┼───┼───────┼───────┼───┼──────────┼─────┼──────────┤
│8   │丁○○│96年3月9日某時│彰化縣北斗鎮西│同上  │同上                │共1,000元 │丁○○所犯共同販賣第│
│    │丙○○│點            │德里舜耕路58巷│      │                    │          │一級毒品罪，累犯，處│
│    │      │              │22號處        │      │                    │          │有期徒刑拾陸年，扣案│
│    │      │              │              │      │                    │          │如附表一編號3至8所示│
│    │      │              │              │      │                    │          │之物品，均沒收；販賣│
│    │      │              │              │      │                    │          │第一級毒品所得新臺幣│
│    │      │              │              │      │                    │          │壹仟元，應與共犯廖英│
│    │      │              │              │      │                    │          │如連帶沒收之，如全部│
│    │      │              │              │      │                    │          │或一部不能沒收時，以│
│    │      │              │              │      │                    │          │其財產抵償之。      │
├──┼───┼───────┼───────┼───┼──────────┼─────┼──────────┤
│9   │丁○○│96年3月10日某 │彰化縣北斗鎮西│同上  │同上                │共1,000元 │丁○○所犯共同販賣第│
│    │丙○○│時點          │德里舜耕路58巷│      │                    │          │一級毒品罪，累犯，處│
│    │      │              │22號處        │      │                    │          │有期徒刑拾陸年，扣案│
│    │      │              │              │      │                    │          │如附表一編號3至8所示│
│    │      │              │              │      │                    │          │之物品，均沒收；販賣│
│    │      │              │              │      │                    │          │第一級毒品所得新臺幣│
│    │      │              │              │      │                    │          │壹仟元，應與共犯廖英│
│    │      │              │              │      │                    │          │如連帶沒收之，如全部│
│    │      │              │              │      │                    │          │或一部不能沒收時，以│
│    │      │              │              │      │                    │          │其財產抵償之。      │
├──┼───┼───────┼───────┼───┼──────────┼─────┼──────────┤
│10  │丁○○│96年3月10日某 │彰化縣北斗鎮西│同上  │同上                │共1,000元 │丁○○所犯共同販賣第│
│    │丙○○│時點          │德里舜耕路58巷│      │                    │          │一級毒品罪，累犯，處│
│    │      │              │22號處        │      │                    │          │有期徒刑拾陸年，扣案│
│    │      │              │              │      │                    │          │如附表一編號3至8所示│
│    │      │              │              │      │                    │          │之物品，均沒收；販賣│
│    │      │              │              │      │                    │          │第一級毒品所得新臺幣│
│    │      │              │              │      │                    │          │壹仟元，應與共犯廖英│
│    │      │              │              │      │                    │          │如連帶沒收之，如全部│
│    │      │              │              │      │                    │          │或一部不能沒收時，以│
│    │      │              │              │      │                    │          │其財產抵償之。      │
├──┼───┼───────┼───────┼───┼──────────┼─────┼──────────┤
│11  │丁○○│96年3月11日某 │彰化縣北斗鎮西│同上  │同上                │共1,000元 │丁○○所犯共同販賣第│
│    │丙○○│時點          │德里舜耕路58巷│      │                    │          │一級毒品罪，累犯，處│
│    │      │              │22號處        │      │                    │          │有期徒刑拾陸年，扣案│
│    │      │              │              │      │                    │          │如附表一編號3至8所示│
│    │      │              │              │      │                    │          │之物品，均沒收；販賣│
│    │      │              │              │      │                    │          │第一級毒品所得新臺幣│
│    │      │              │              │      │                    │          │壹仟元，應與共犯廖英│
│    │      │              │              │      │                    │          │如連帶沒收之，如全部│
│    │      │              │              │      │                    │          │或一部不能沒收時，以│
│    │      │              │              │      │                    │          │其財產抵償之。      │
├──┼───┼───────┼───────┼───┼──────────┼─────┼──────────┤
│12  │丁○○│96年3月13日某 │彰化縣北斗鎮西│同上  │同上                │共1,000元 │丁○○所犯共同販賣第│
│    │丙○○│時點          │德里舜耕路58巷│      │                    │          │一級毒品罪，累犯，處│
│    │      │              │22號處        │      │                    │          │有期徒刑拾陸年，扣案│
│    │      │              │              │      │                    │          │如附表一編號3至8所示│
│    │      │              │              │      │                    │          │之物品，均沒收；販賣│
│    │      │              │              │      │                    │          │第一級毒品所得新臺幣│
│    │      │              │              │      │                    │          │壹仟元，應與共犯廖英│
│    │      │              │              │      │                    │          │如連帶沒收之，如全部│
│    │      │              │              │      │                    │          │或一部不能沒收時，以│
│    │      │              │              │      │                    │          │其財產抵償之。      │
├──┼───┼───────┼───────┼───┼──────────┼─────┼──────────┤
│13  │丁○○│96年3月19日某 │彰化縣北斗鎮西│同上  │同上                │共1,000元 │丁○○所犯共同販賣第│
│    │丙○○│時點          │德里舜耕路58巷│      │                    │          │一級毒品罪，累犯，處│
│    │      │              │22號處        │      │                    │          │有期徒刑拾陸年，扣案│
│    │      │              │              │      │                    │          │如附表一編號3至8所示│
│    │      │              │              │      │                    │          │之物品，均沒收；販賣│
│    │      │              │              │      │                    │          │第一級毒品所得新臺幣│
│    │      │              │              │      │                    │          │壹仟元，應與共犯廖英│
│    │      │              │              │      │                    │          │如連帶沒收之，如全部│
│    │      │              │              │      │                    │          │或一部不能沒收時，以│
│    │      │              │              │      │                    │          │其財產抵償之。      │
├──┼───┼───────┼───────┼───┼──────────┼─────┼──────────┤
│14  │丁○○│96年3月20日某 │彰化縣北斗鎮西│同上  │(一)由丁○○販入第一級│共2,000元 │丁○○所犯共同販賣第│
│    │丙○○│時點          │德里舜耕路58巷│      │  毒品海洛因，與廖英│          │一級毒品罪，累犯，處│
│    │      │              │22號處        │      │  如共同分裝後，而委│          │有期徒刑拾陸年，扣案│
│    │      │              │              │      │  交予丙○○出面接洽│          │如附表一編號3至8所示│
│    │      │              │              │      │  出售事宜。        │          │之物品，均沒收；販賣│
│    │      │              │              │      │(二)由賴瑞麒以公共電話│          │第一級毒品所得新臺幣│
│    │      │              │              │      │  撥打門號0000000000│          │壹仟元，應與共犯廖英│
│    │      │              │              │      │  號行動電話，經向廖│          │如連帶沒收之，如全部│
│    │      │              │              │      │  英如表示購買第一級│          │或一部不能沒收時，以│
│    │      │              │              │      │  毒品海洛因，雙方約│          │其財產抵償之。      │
│    │      │              │              │      │  妥交易之時間、地點│          │                    │
│    │      │              │              │      │  、數量及價格等細節│          │                    │
│    │      │              │              │      │  ，丙○○將塑膠袋裝│          │                    │
│    │      │              │              │      │  之海洛因1小包在左 │          │                    │
│    │      │              │              │      │  揭處所，交付予前來│          │                    │
│    │      │              │              │      │  交易之賴瑞麒並當場│          │                    │
│    │      │              │              │      │  收取價金2,000元。 │          │                    │
├──┼───┼───────┼───────┼───┼──────────┼─────┼──────────┤
│15  │丁○○│96年3月下旬， │彰化縣北斗鎮西│李敘樟│李敘樟與劉麗娟夫妻為│共4,000元 │丁○○所犯3次販賣第 │
│    │丙○○│各於某3個時點 │德里舜耕路58巷│      │施用第一級毒品海洛因│          │一級毒品罪，皆累犯，│
│    │      │              │22號處        │      │，乃由李敘樟出面，在│          │各處有期徒刑拾陸年，│
│    │      │              │              │      │左揭期間，前後3次以 │          │扣案如附表一編號3至8│
│    │      │              │              │      │門號00-000000 0號住 │          │所示之物品，均沒收；│
│    │      │              │              │      │宅電話撥打丁○○使用│          │販賣第一級毒品所得新│
│    │      │              │              │      │之門號0000000000號行│          │臺幣肆仟元，應沒收之│
│    │      │              │              │      │動電話，向丁○○表示│          │，如全部或一部不能沒│
│    │      │              │              │      │購買第一級毒品海洛因│          │收時，以其財產抵償之│
│    │      │              │              │      │，雙方約妥交易之時間│          │。                  │
│    │      │              │              │      │、地點、數量及價格等│          │                    │
│    │      │              │              │      │細節，由丁○○逐次將│          │                    │
│    │      │              │              │      │塑膠袋裝之海洛因1 小│          │                    │
│    │      │              │              │      │包在左揭處所，交付予│          │                    │
│    │      │              │              │      │前來交易之李敘樟，並│          │                    │
│    │      │              │              │      │每次當場收取之價金，│          │                    │
│    │      │              │              │      │其中1,000元部分有2次│          │                    │
│    │      │              │              │      │，2,000元部分有1次  │          │                    │
├──┼───┼───────┼───────┼───┼──────────┼─────┼──────────┤
│16  │丁○○│96年4月3日某時│彰化縣北斗鎮西│同上  │(一)由丁○○販入第一級│共3,000元 │丁○○所犯共同販賣第│
│    │丙○○│點            │德里舜耕路58巷│      │  毒品海洛因，與廖英│          │一級毒品罪，累犯，處│
│    │      │              │22號處        │      │  如共同分裝後，而委│          │有期徒刑拾陸年，扣案│
│    │      │              │              │      │  交予丙○○出面接洽│          │如附表一編號3至8所示│
│    │      │              │              │      │  出售事宜。        │          │之物品，均沒收；販賣│
│    │      │              │              │      │(二)李敘樟與劉麗娟夫妻│          │第一級毒品所得新臺幣│
│    │      │              │              │      │  為施用第一級毒品海│          │仟元，應與共犯廖英│
│    │      │              │              │      │  洛因，乃由李敘樟出│          │如連帶沒收之，如全部│
│    │      │              │              │      │  面以門號00-0000000│          │或一部不能沒收時，以│
│    │      │              │              │      │  號住宅電話撥打門號│          │其財產抵償之。      │
│    │      │              │              │      │  0000000000號行動電│          │                    │
│    │      │              │              │      │  話，經向丙○○表示│          │                    │
│    │      │              │              │      │  購買第一級毒品海洛│          │                    │
│    │      │              │              │      │  因，雙方約妥交易之│          │                    │
│    │      │              │              │      │  時間、地點、數量及│          │                    │
│    │      │              │              │      │  價格等細節，丙○○│          │                    │
│    │      │              │              │      │  將塑膠袋裝之海洛因│          │                    │
│    │      │              │              │      │  1小包在左揭處所， │          │                    │
│    │      │              │              │      │  交付予前來交易之李│          │                    │
│    │      │              │              │      │  敘樟，並當場收取價│          │                    │
│    │      │              │              │      │  金3,000元。       │          │                    │
├──┼───┼───────┼───────┼───┼──────────┼─────┼──────────┤
│17  │丁○○│96年4月6日某時│彰化縣北斗鎮西│同上  │(一)由丁○○販入第一級│共5,000元 │丁○○所犯共同販賣第│
│    │丙○○│點            │德里舜耕路58巷│      │  毒品海洛因，與廖英│          │一級毒品罪，累犯，處│
│    │      │              │22號處        │      │  如共同分裝後，而委│          │有期徒刑拾陸年陸月，│
│    │      │              │              │      │  交予丙○○出面接洽│          │扣案如附表一編號3至8│
│    │      │              │              │      │  出售事宜。        │          │所示之物品，均沒收；│
│    │      │              │              │      │(二)李敘樟與劉麗娟夫妻│          │販賣第一級毒品所得新│
│    │      │              │              │      │  為施用第一級毒品海│          │臺幣壹仟元，應與共犯│
│    │      │              │              │      │  洛因，乃由李敘樟出│          │丙○○連帶沒收之，如│
│    │      │              │              │      │  面以門號00-0000000│          │全部或一部不能沒收時│
│    │      │              │              │      │  號住宅電話撥打門號│          │，以其財產抵償之。  │
│    │      │              │              │      │  0000000000號行動電│          │                    │
│    │      │              │              │      │  話，經向丙○○表示│          │                    │
│    │      │              │              │      │  購買第一級毒品海洛│          │                    │
│    │      │              │              │      │  因，雙方約妥交易之│          │                    │
│    │      │              │              │      │  時間、地點、數量及│          │                    │
│    │      │              │              │      │  價格等細節，丙○○│          │                    │
│    │      │              │              │      │  將塑膠袋裝之海洛因│          │                    │
│    │      │              │              │      │  1小包在左揭處所， │          │                    │
│    │      │              │              │      │  交付予前來交易之李│          │                    │
│    │      │              │              │      │  敘樟，並當場收取價│          │                    │
│    │      │              │              │      │  金5,000元。       │          │                    │
├──┼───┼───────┼───────┼───┼──────────┼─────┼──────────┤
│18  │丁○○│96年3月30日某 │彰化縣永靖鄉中│陳景堂│(一)由丁○○販入第一級│共500元   │丁○○所犯共同販賣第│
│    │丙○○│時點          │山路旁「興農超│      │  毒品海洛因，並與廖│          │一級毒品罪，累犯，處│
│    │      │              │市」前        │      │  英如共同分裝後，而│          │有期徒刑拾陸年，扣案│
│    │      │              │              │      │  委交予丙○○出面接│          │如附表一編號3至8所示│
│    │      │              │              │      │  洽出售事宜。      │          │之物品，均沒收；販賣│
│    │      │              │              │      │(二)由陳景堂以00-00000│          │第一級毒品所得新臺幣│
│    │      │              │              │      │  89號住宅電話撥打門│          │伍佰元，應與共犯廖英│
│    │      │              │              │      │  號0000000000號行動│          │如連帶沒收之，如全部│
│    │      │              │              │      │  電話，經向丙○○表│          │或一部不能沒收時，以│
│    │      │              │              │      │  示購買第一級毒品海│          │其財產抵償之。      │
│    │      │              │              │      │  洛因，雙方約妥交易│          │                    │
│    │      │              │              │      │  之時間、地點、數量│          │                    │
│    │      │              │              │      │  及價格等細節，廖英│          │                    │
│    │      │              │              │      │  如將塑膠袋裝之海洛│          │                    │
│    │      │              │              │      │  因1小包在左揭處所 │          │                    │
│    │      │              │              │      │  ，交付予前來交易之│          │                    │
│    │      │              │              │      │  陳景堂，並當場收取│          │                    │
│    │      │              │              │      │  價金500元。       │          │                    │
├──┼───┼───────┼───────┼───┼──────────┼─────┼──────────┤
│19  │丁○○│96年3月31日至4│彰化縣北斗鎮西│同上  │(一)由丁○○販入第一級│共500元   │丁○○所犯共同販賣第│
│    │丙○○│月10日以前某日│德里舜耕路58巷│      │  毒品海洛因，與廖英│          │一級毒品罪，累犯，處│
│    │      │間止，於該期間│22號處        │      │  如共同分裝後，而委│          │有期徒刑拾陸年，扣案│
│    │      │內某時點      │              │      │  交予丙○○出面接洽│          │如附表一編號3至8所示│
│    │      │              │              │      │  出售事宜。        │          │之物品，均沒收；販賣│
│    │      │              │              │      │(二)由陳景堂以公共電話│          │第一級毒品所得新臺幣│
│    │      │              │              │      │  或00-0000000號住宅│          │壹仟元，應與共犯廖英│
│    │      │              │              │      │  電話撥打門號091820│          │如連帶沒收之，如全部│
│    │      │              │              │      │  2964號行動電話，經│          │或一部不能沒收時，以│
│    │      │              │              │      │  向丙○○表示購買第│          │其財產抵償之。      │
│    │      │              │              │      │  一級毒品海洛因，雙│          │                    │
│    │      │              │              │      │  方約妥交易之時間、│          │                    │
│    │      │              │              │      │  地點、數量及價格等│          │                    │
│    │      │              │              │      │  細節，丙○○將塑膠│          │                    │
│    │      │              │              │      │  袋裝之海洛因1小包 │          │                    │
│    │      │              │              │      │  在左揭處所，交付予│          │                    │
│    │      │              │              │      │  前來交易之陳景堂，│          │                    │
│    │      │              │              │      │  並當場收取價金500 │          │                    │
│    │      │              │              │      │  元。              │          │                    │
├──┼───┼───────┼───────┼───┼──────────┼─────┼──────────┤
│20  │丁○○│96年3月21日某 │彰化縣北斗鎮西│陳姿賢│(一)由丁○○販入第一級│共500元   │丁○○所犯共同販賣第│
│    │丙○○│時點          │德里舜耕路58巷│      │  毒品海洛因，與廖英│          │一級毒品罪，累犯，處│
│    │      │              │22號處        │      │  如共同分裝後，而委│          │有期徒刑拾陸年，扣案│
│    │      │              │              │      │  交予丙○○出面接洽│          │如附表一編號3至8所示│
│    │      │              │              │      │  出售事宜。        │          │之物品，均沒收；販賣│
│    │      │              │              │      │(二)由陳姿賢以00000000│          │第一級毒品所得新臺幣│
│    │      │              │              │      │  00號住宅電話撥打門│          │伍佰元，應與共犯廖英│
│    │      │              │              │      │  號0000000000號行動│          │如連帶沒收之，如全部│
│    │      │              │              │      │  電話，經向接聽之黎│          │或一部不能沒收時，以│
│    │      │              │              │      │  映辰表示購買第一級│          │其財產抵償之。      │
│    │      │              │              │      │  毒品海洛因，雙方約│          │                    │
│    │      │              │              │      │  妥交易之時間、地點│          │                    │
│    │      │              │              │      │  、數量及價格等細節│          │                    │
│    │      │              │              │      │  ，而由丙○○將塑膠│          │                    │
│    │      │              │              │      │  袋裝之海洛因1小包 │          │                    │
│    │      │              │              │      │  在左揭處所，交付予│          │                    │
│    │      │              │              │      │  前來交易之陳姿賢，│          │                    │
│    │      │              │              │      │  並當場收取價金500 │          │                    │
│    │      │              │              │      │  元。              │          │                    │
├──┼───┼───────┼───────┼───┼──────────┼─────┼──────────┤
│21  │丁○○│96年3月19日下 │彰化縣北斗鎮西│自稱「│(一)由丁○○販入第一級│共500元   │丁○○所犯共同販賣第│
│    │丙○○│午2時44分之後 │德里舜耕路58巷│小貞( │  毒品海洛因，與廖英│          │一級毒品罪，累犯，處│
│    │      │某時點        │22號處        │音譯) │  如共同分裝後，而委│          │有期徒刑拾陸年，扣案│
│    │      │              │              │」或「│  交予丙○○出面接洽│          │如附表一編號3至8所示│
│    │      │              │              │阿貞」│  出售事宜。        │          │之物品，均沒收；販賣│
│    │      │              │              │之女子│(二)由某自稱「小貞」之│          │第一級毒品所得新臺幣│
│    │      │              │              │      │  女子以0000000000行│          │伍佰元，應與共犯廖英│
│    │      │              │              │      │  動電話撥打門號0918│          │如連帶沒收之，如全部│
│    │      │              │              │      │  202964號行動電話，│          │或一部不能沒收時，以│
│    │      │              │              │      │  經向丙○○表示購買│          │其財產抵償之。      │
│    │      │              │              │      │  第一級毒品海洛因，│          │                    │
│    │      │              │              │      │  雙方約妥交易之時間│          │                    │
│    │      │              │              │      │  、地點、數量及價格│          │                    │
│    │      │              │              │      │  等細節，丙○○將塑│          │                    │
│    │      │              │              │      │  膠袋裝之海洛因1小 │          │                    │
│    │      │              │              │      │  包在左揭處所，交付│          │                    │
│    │      │              │              │      │  予前來交易之該自稱│          │                    │
│    │      │              │              │      │  「小貞」者，並當場│          │                    │
│    │      │              │              │      │  收取價金500元。   │          │                    │
├──┼───┼───────┼───────┼───┼──────────┼─────┼──────────┤
│22  │丁○○│96年3月20日上 │彰化縣北斗鎮西│同上  │同上                │共500元   │丁○○所犯共同販賣第│
│    │丙○○│午10時20分之後│德里舜耕路58巷│      │                    │          │一級毒品罪，累犯，處│
│    │      │某時點        │22號處        │      │                    │          │有期徒刑拾陸年，扣案│
│    │      │              │              │      │                    │          │如附表一編號3至8所示│
│    │      │              │              │      │                    │          │之物品，均沒收；販賣│
│    │      │              │              │      │                    │          │第一級毒品所得新臺幣│
│    │      │              │              │      │                    │          │伍佰元，應與共犯廖英│
│    │      │              │              │      │                    │          │如連帶沒收之，如全部│
│    │      │              │              │      │                    │          │或一部不能沒收時，以│
│    │      │              │              │      │                    │          │其財產抵償之。      │
├──┼───┼───────┼───────┼───┼──────────┼─────┼──────────┤
│23  │丁○○│96年3月22日下 │彰化縣北斗鎮西│同上  │同上                │共500元   │丁○○所犯共同販賣第│
│    │丙○○│午9時32分之後 │德里舜耕路58巷│      │                    │          │一級毒品罪，累犯，處│
│    │      │某時點        │22號處        │      │                    │          │有期徒刑拾陸年，扣案│
│    │      │              │              │      │                    │          │如附表一編號3至8所示│
│    │      │              │              │      │                    │          │之物品，均沒收；販賣│
│    │      │              │              │      │                    │          │第一級毒品所得新臺幣│
│    │      │              │              │      │                    │          │伍佰元，應與共犯廖英│
│    │      │              │              │      │                    │          │如連帶沒收之，如全部│
│    │      │              │              │      │                    │          │或一部不能沒收時，以│
│    │      │              │              │      │                    │          │其財產抵償之。      │
├──┼───┼───────┼───────┼───┼──────────┼─────┼──────────┤
│24  │甲○○│96年4月間某時 │彰化縣北斗鎮西│詹東濬│由詹東濬以門號093725│共500元   │甲○○所犯共同販賣第│
│    │丙○○│點            │德里舜耕路58巷│      │6385號行動電話撥打門│          │一級毒品罪，處有期徒│
│    │      │              │22號處        │      │號0000000000號行動電│          │刑拾伍年，          │
│    │      │              │              │      │話，經向丙○○表示購│          │扣案如附表一編號1所 │
│    │      │              │              │      │買第一級毒品海洛因，│          │示之第一級毒品海洛因│
│    │      │              │              │      │雙方約妥交易之時間、│          │，均沒收銷燬之；附表│
│    │      │              │              │      │地點、數量及價格等細│          │一編號2至7所示之物品│
│    │      │              │              │      │節，因丙○○無暇親自│          │，均沒收；販賣第一級│
│    │      │              │              │      │出面處理交貨事宜時，│          │毒品所得新臺幣伍佰元│
│    │      │              │              │      │乃委由甲○○將第一級│          │，應與共犯丙○○連帶│
│    │      │              │              │      │毒品在左揭處所，交予│          │沒收之，如全部或一部│
│    │      │              │              │      │前來交易之詹東濬，並│          │不能沒收時，以其財產│
│    │      │              │              │      │當場收取價金500元。 │          │抵償之。            │
├──┼───┼───────┼───────┼───┼──────────┼─────┼──────────┤
│25  │甲○○│96年5月上旬某 │彰化縣北斗鎮西│李敘樟│李敘樟與劉麗娟夫妻為│共4,000元 │甲○○所犯共同販賣第│
│    │丙○○│時點          │德里舜耕路58巷│      │施用第一級毒品海洛因│          │一級毒品罪，處有期徒│
│    │      │              │22號處        │      │，乃由李敘樟出面以門│          │刑拾伍年陸月。扣案如│
│    │      │              │              │      │號00-0000000號住宅電│          │附表一編號1所示之第 │
│    │      │              │              │      │話撥打門號0000000000│          │一級毒品海洛因，均沒│
│    │      │              │              │      │號行動電，經向丙○○│          │收銷燬之；附表一編號│
│    │      │              │              │      │表示購買第一級毒品海│          │2至7所示之物品，均沒│
│    │      │              │              │      │洛因，雙方約妥交易之│          │收；販賣第一級毒品所│
│    │      │              │              │      │時間、地點、數量及價│          │得新臺幣肆仟元，應與│
│    │      │              │              │      │格等細節，因丙○○無│          │共犯丙○○連帶沒收之│
│    │      │              │              │      │暇親自出面處理交貨事│          │，如全部或一部不能沒│
│    │      │              │              │      │宜時，乃委由甲○○將│          │收時，以其財產抵償之│
│    │      │              │              │      │第一級毒品在左揭處所│          │。                  │
│    │      │              │              │      │交予前來交易之李敘樟│          │                    │
│    │      │              │              │      │，並當場收取價金4,00│          │                    │
│    │      │              │              │      │0元。               │          │                    │
├──┼───┼───────┼───────┼───┼──────────┼─────┼──────────┤
│26  │甲○○│96年5月上旬某 │彰化縣北斗鎮西│李敘樟│李敘樟與劉麗娟夫妻為│共2,000元 │甲○○所犯共同販賣第│
│    │丙○○│時點          │德里舜耕路58巷│      │施用第一級毒品海洛因│          │一級毒品罪，處有期徒│
│    │      │              │22號處        │      │，乃由李敘樟出面以門│          │刑拾伍年。扣案如附表│
│    │      │              │              │      │號00-0000000號住宅電│          │一編號1所示之第一級 │
│    │      │              │              │      │話撥打門號0000000000│          │毒品海洛因，均沒收銷│
│    │      │              │              │      │號行動電，經向丙○○│          │燬之；附表一編號2至7│
│    │      │              │              │      │表示購買第一級毒品海│          │所示之物品，均沒收；│
│    │      │              │              │      │洛因，雙方約妥交易之│          │販賣第一級毒品所得新│
│    │      │              │              │      │時間、地點、數量及價│          │臺幣貳仟元，應與共犯│
│    │      │              │              │      │格等細節，因丙○○臨│          │丙○○連帶沒收之，如│
│    │      │              │              │      │時無暇親自接洽買賣毒│          │全部或一部不能沒收時│
│    │      │              │              │      │品事宜時，乃委由張鄭│          │，以其財產抵償之。  │
│    │      │              │              │      │秀將第一級毒品在左揭│          │                    │
│    │      │              │              │      │處所交予前來交易之李│          │                    │
│    │      │              │              │      │敘樟，並當場收取價金│          │                    │
│    │      │              │              │      │2,000元。           │          │                    │
├──┼───┼───────┼───────┼───┼──────────┼─────┼──────────┤
│27  │甲○○│96年5月上旬某 │彰化縣北斗鎮西│李敘樟│李敘樟與劉麗娟夫妻為│共1,000元 │甲○○所犯共同販賣第│
│    │丙○○│時點          │德里舜耕路58巷│      │施用第一級毒品海洛因│          │一級毒品罪，處有期徒│
│    │      │              │22號處        │      │，乃由李敘樟出面以門│          │刑拾伍年。扣案如附表│
│    │      │              │              │      │號00-0000000號住宅電│          │一編號1所示之第一級 │
│    │      │              │              │      │話撥打門號0000000000│          │毒品海洛因，均沒收銷│
│    │      │              │              │      │號行動電，經向丙○○│          │燬之；附表一編號2至7│
│    │      │              │              │      │表示購買第一級毒品海│          │所示之物品，均沒收；│
│    │      │              │              │      │洛因，雙方約妥交易之│          │販賣第一級毒品所得新│
│    │      │              │              │      │時間、地點、數量及價│          │臺幣壹仟元，應與共犯│
│    │      │              │              │      │格等細節，因丙○○臨│          │丙○○連帶沒收之，如│
│    │      │              │              │      │時無暇親自接洽買賣毒│          │全部或一部不能沒收時│
│    │      │              │              │      │品事宜時，乃委由張鄭│          │，以其財產抵償之。  │
│    │      │              │              │      │秀將第一級毒品在左揭│          │                    │
│    │      │              │              │      │處所交予前來交易之李│          │                    │
│    │      │              │              │      │敘樟，並當場收取價金│          │                    │
│    │      │              │              │      │1,000元。           │          │                    │
└──┴───┴───────┴───────┴───┴──────────┴─────┴──────────┘
附表三：
┌──┬───────────┬──────┬───┬───────────┬───────────┐
│編號│扣押物品名稱          │數量        │扣押時│用途                  │備                  註│
│    │                      │            │持有者│                      │                      │
├──┼───────────┼──────┼───┼───────────┼───────────┤
│1   │海洛因                │17包（淨重4.│丙○○│丙○○於丁○○入獄服刑│同附表一編號1所示     │
│    │                      │90公克，空包│      │後，自行販入，供與張鄭│                      │
│    │                      │裝重5.84公克│      │秀共同販賣所用之第一級│                      │
│    │                      │）          │      │毒品                  │                      │
├──┼───────────┼──────┼───┼───────────┼───────────┤
│2   │手機(序號0000000000320│1具         │同上  │供販賣毒品之聯絡工具  │同附表一編號7所示     │
│    │40號，配用0000000000號│            │      │                      │                      │
│    │SIM晶片卡1枚 )        │            │      │                      │                      │
├──┼───────────┼──────┼───┼───────────┼───────────┤
│3   │手機 (序號000000000086│1具         │同上  │供向上游之毒販購入毒品│同附表一編號8所示     │
│    │371號，配用0000000000 │            │      │之聯絡工具            │                      │
│    │號SIM晶片卡1枚)       │            │      │                      │                      │
├──┼───────────┼──────┼───┼───────────┼───────────┤
│4   │電子磅秤              │1個         │同上  │分裝第一級毒品時，用以│同附表一編號3所示     │
│    │                      │            │      │稱量其重量，以供販賣之│                      │
│    │                      │            │      │用                    │                      │
├──┼───────────┼──────┼───┼───────────┼───────────┤
│5   │分裝袋                │1包         │同上  │供分裝第一級毒品，以供│同附表一編號4所示     │
│    │                      │            │      │販賣之用              │                      │
├──┼───────────┼──────┼───┼───────────┼───────────┤
│6   │鏟管                  │1支         │同上  │用以舀取第一級毒品以裝│同附表一編號5所示     │
│    │                      │            │      │填入塑膠袋，供販賣之用│                      │
├──┼───────────┼──────┼───┼───────────┼───────────┤
│7   │湯匙                  │2支         │同上  │用以舀取糖粉以攙入第一│同附表一編號6所示     │
│    │                      │            │      │級毒品海洛因攪和稀釋，│                      │
│    │                      │            │      │以供販賣之用          │                      │
├──┼───────────┼──────┼───┼───────────┼───────────┤
│8   │現金（新台幣）        │49,100元    │同上  │無證據足認係被告丁○○│                      │
│    │                      │            │      │、甲○○販賣毒品所得之│                      │
│    │                      │            │      │款項。                │                      │
├──┼───────────┼──────┼───┼───────────┼───────────┤
│9   │注射針筒              │5支         │同上  │無證據足認與本案有關  │                      │
├──┼───────────┼──────┼───┼───────────┼───────────┤
│10  │甲基安非他命          │3包         │同上  │無證據足認與本案有關  │                      │
└──┴───────────┴──────┴───┴───────────┴───────────┘


司法院資訊處製作；財團法人民間司法改革基金會備份。
